! Divvun & Giellatekno - open source grammars for Sámi and other languages
! Copyright © 2000-2010 The University of Tromsø & the Norwegian Sámi Parliament
! http://giellatekno.uit.no & http://divvun.no
!
! This program is free software; you can redistribute and/or modify
! this file under the terms of the GNU General Public License as published by
! the Free Software Foundation, either version 3 of the License, or
! (at your option) any later version. The GNU General Public License
! is found at http://www.gnu.org/licenses/gpl.html. It is
! also available in the file $GTHOME/LICENSE.txt.
!
! Other licensing options are available upon request, please contact
! giellatekno@hum.uit.no or divvun@samediggi.no

! ============ !
! Proper nouns !
! ============ !

! Note: the final non-Sámi consonants:
!          b  d  g  h  m  n  p  t  z
! write as b9 d9 g9 h9 m9 n9 p9 t9 z9

! (t9 in consonant clusters)
! Note: the final vowel e9, used for e-stems that NEVER may have illatives
! in -ii (Mandrake:Mandrakei, iige *Mandrakii)

! j that shall always be j (also in V_C) is written j9, as eg. in Ajja (Aj9ja)

! Table of content
! ----------------
! Continuation lexica
!  Firstpart tag
!  Case etc tags
! Personal names
!  First names
!  Surnames
! Place names
! ----------------


! Continuation lexica
! ===================

! FirstTag

LEXICON FirstTag
@U.Cap.Obl@+N+Prop+Attr:%>@U.Cap.Obl@ # ;

! Names Proper

! Some of the entries point to continuation lexica in the sme-lex.txt
! file, su^ch as GOAHTI. This implies that names have the same inflection as
! ordinary nouns, whi^ch is probably not true. These lexica must thus be re-
! vised as soon as the lexica for names become more accurate.

! Continuation lexica for personal names
! --------------------------------------

! Vowel final names
! - - - - - - - - -

LEXICON ACCRA-ani
+N+Prop+Ani:%> ACCRADECL ;
@U.Cap.Obl@+N+Prop+Ani+Der/Dimin:%>ž@U.Cap.Obl@ PLACE-DIMDECL ; !From PIERADECL

LEXICON ACCRA-obj
+N+Prop+Obj:%> ACCRADECL ;

LEXICON ACCRA-LOAN-obj
+N+Prop+Obj:%> ACCRADECL-LOAN ;

LEXICON ACCRA-objplc
+N+Prop+Obj:%> ACCRADECL ;
+N+Prop+Plc:%> ACCRADECL_PLC-ORG ;

LEXICON ACCRA-org
+N+Prop+Org:%> ACCRADECL_PLC-ORG ;

LEXICON ACCRA-LOAN-org
+N+Prop+Org:%> ACCRADECL-LOAN ;

LEXICON ACCRA-mal
+N+Prop+Mal:%>  ACCRADECL ;
@U.Cap.Obl@+N+Prop+Mal+Attr:%>@U.Cap.Obl@ # ; ! it shall be used in cases like Konrad Nielsenii
@U.Cap.Obl@+N+Prop+Mal+Der/Dimin:%>ž@U.Cap.Obl@ PLACE-DIMDECL ; !From PIERADECL

LEXICON ACCRA-malsur
+N+Prop+Mal:%>  ACCRADECL ;
+N+Prop+Sur:%>  ACCRADECL ;
@U.Cap.Obl@+N+Prop+Mal+Attr:%>@U.Cap.Obl@ # ; ! it shall be used in cases like Konrad Nielsenii

LEXICON ACCRA-fem
+N+Prop+Fem:%>  ACCRADECL ;
@U.Cap.Obl@+N+Prop+Fem+Attr:%>@U.Cap.Obl@ # ; ! it shall be used in cases like Konrad Nielsenii
@U.Cap.Obl@+N+Prop+Fem+Der/Dimin:%>ž@U.Cap.Obl@ PLACE-DIMDECL ; !From PIERADECL

LEXICON ACCRA-femsur
+N+Prop+Fem:%>  ACCRADECL ;
+N+Prop+Sur:%>  ACCRADECL ;
@U.Cap.Obl@+N+Prop+Fem+Attr:%>@U.Cap.Obl@ # ; ! it shall be used in cases like Konrad Nielsenii

LEXICON ACCRA-femplc !Names that are both female names and place names
+N+Prop+Fem:%>  ACCRADECL ;
+N+Prop+Plc:%> ACCRADECL_PLC-ORG ;
:%> PLACELASH ;
@U.Cap.Obl@+N+Prop+Fem+Attr:%>@U.Cap.Obl@ # ; ! it shall be used in cases like Konrad Nielsenii

LEXICON ACCRA-malfem
+N+Prop+Fem:%>  ACCRADECL ;
+N+Prop+Mal:%>  ACCRADECL ;
@U.Cap.Obl@+N+Prop+Fem+Attr:%>@U.Cap.Obl@ # ; ! it shall be used in cases like Konrad Nielsenii
@U.Cap.Obl@+N+Prop+Mal+Attr:%>@U.Cap.Obl@ # ; ! it shall be used in cases like Konrad Nielsenii
@U.Cap.Obl@+N+Prop+Fem+Der/Dimin:%>ž@U.Cap.Obl@ PLACE-DIMDECL ; !From PIERADECL
@U.Cap.Obl@+N+Prop+Mal+Der/Dimin:%>ž@U.Cap.Obl@ PLACE-DIMDECL ; !From PIERADECL

LEXICON ACCRA-sur
+N+Prop+Sur:%> ACCRADECL ;
@U.Cap.Obl@+N+Prop+Sur+Attr+Use/Sub:%>@U.Cap.Obl@ # ; ! it shall be used in cases like Konrad Nielsenii

LEXICON ACCRA-LOAN-plc ! Place names
+N+Prop+Plc:%>  ACCRADECL-LOAN ;
+Use/Sub:%> PLACELASH ; !

LEXICON ACCRA-plc ! Place names
+N+Prop+Plc:%>  ACCRADECL_PLC-ORG ;
:%> PLACELASH ;

LEXICON ACCRA ! Vowel-final names without Gradation and Ill ^change
+N+Prop:%> ACCRADECL ;

LEXICON ACCRADECL
! These sublexica are irrelevant for ACCRA, but added
! for the sake of the lexicon MARJA
ACCRA-DC ;
@U.Cap.Obl@ ACCRA-I ;		! correct suffixes
@U.Cap.Obl@ ACCRA-OBL ;
@U.Cap.Obl@ ACCRA-IICASE ;

LEXICON ACCRADECL_PLC-ORG
! These sublexica are irrelevant for ACCRA, but added
! for the sake of the lexicon MARJA
ACCRA-DC ;
@U.Cap.Obl@ ACCRA-I ;		! correct suffixes
@U.Cap.Obl@ ACCRA-OBL_PLC-ORG ;
!@U.Cap.Obl@ ACCRA-IICASE ;


LEXICON ACCRADECL-LOAN
! These sublexica are irrelevant for ACCRA, but added
! for the sake of the lexicon MARJA
ACCRA-DC-LOAN ;
@U.Cap.Obl@+Use/Sub:@U.Cap.Obl@ ACCRA-I; !		! correct suffixes
@U.Cap.Obl@+Use/Sub:@U.Cap.Obl@ ACCRA-OBL_PLC-ORG; !
!@U.Cap.Obl@+Use/Sub:@U.Cap.Obl@ ACCRA-IICASE; !

LEXICON RONDANE-plc
@U.Cap.Obl@+N+Prop+Plc:e%>@U.Cap.Obl@ RONDANE-OBL ;

LEXICON RONDANE-SG-plc
@U.Cap.Obl@+N+Prop+Plc:e%>@U.Cap.Obl@ RONDANE-SG-OBL ;

LEXICON RONDANE-LOAN ! Place names
@U.Cap.Obl@+N+Prop+Plc+Use/Sub:e%>@U.Cap.Obl@  RONDANE-OBL ; ! XXX Why is regular inflection sub?
@U.Cap.Obl@+N+Prop+Plc+Sg+Nom:e@U.Cap.Obl@ K ;
@U.Cap.Obl@+N+Prop+Plc+CmpN/SgN:e@U.Cap.Obl@ RHyph ; ! Why do we need RHyph here, when it is also defined in RONDANE-OBL?
+Use/Sub:e%> PLACELASH ; !

LEXICON RONDANE-SG-LOAN ! Place names
@U.Cap.Obl@+N+Prop+Plc+Use/Sub:e%>@U.Cap.Obl@  RONDANE-SG-OBL ;
@U.Cap.Obl@+N+Prop+Plc+Sg+Nom:e@U.Cap.Obl@ K ;
@U.Cap.Obl@+N+Prop+Plc+CmpN/SgN:e@U.Cap.Obl@ RHyph ;
+Use/Sub:%> PLACELASH ; !

LEXICON RONDANE-sur
@U.Cap.Obl@+N+Prop+Sur:e%>@U.Cap.Obl@ RONDANE-OBL ;
@U.Cap.Obl@+N+Prop+Sur+Attr+Use/Sub:e%>@U.Cap.Obl@ # ; ! it shall be used in cases like Konrad Nielsenii

LEXICON RONDANE-fem
@U.Cap.Obl@+N+Prop+Fem:e%>@U.Cap.Obl@  RONDANE-OBL ;
@U.Cap.Obl@+N+Prop+Fem+Attr:e%>@U.Cap.Obl@ # ; ! it shall be used in cases like Konrad Nielsenii
@U.Cap.Obl@+N+Prop+Fem+Der/Dimin:e%>ž@U.Cap.Obl@ PLACE-DIMDECL ; !From PIERADECL

LEXICON RONDANE-mal
@U.Cap.Obl@+N+Prop+Mal:e%>@U.Cap.Obl@  RONDANE-OBL ;
@U.Cap.Obl@+N+Prop+Mal+Attr:e%>@U.Cap.Obl@ # ; ! it shall be used in cases like Konrad Nielsenii
@U.Cap.Obl@+N+Prop+Mal+Der/Dimin:e%>ž@U.Cap.Obl@ PLACE-DIMDECL ; !From PIERADECL


LEXICON RONDANE-obj
@U.Cap.Obl@+N+Prop+Obj:e%>@U.Cap.Obl@ RONDANE-OBL ;

LEXICON RONDANE-org
@U.Cap.Obl@+N+Prop+Org:e%>@U.Cap.Obl@ RONDANE-OBL ;


LEXICON RONDANE-OBL
+Sg+Nom: K ;
+CmpN/SgN: RHyph ;
+CmpN/SgN+Use/Sub: RProp ;
+Ess:n K ;
+Sg+Ill:j K ;
+Sg+Gen: K ;
+CmpN/SgG+Use/Sub: RHyph ; ! for placenames
+Sg+Acc: K ;
+Sg+Loc:s K ;
+Sg+Loc+South+Use/Sub:n K ; !SOUTH
+Sg+Com:jn K ;
+Pl+Nom:t K ;
+Pl+Gen:jd9 K ;
+Pl+Acc:jd9 K ;
+Pl+Ill:jdda K ;
+Pl+Loc:jn K ;
+Pl+Com:jgujn K ;

LEXICON RONDANE-SG-OBL
+Sg+Nom: K ;
+CmpN/SgN: RHyph ;
+CmpN/SgN+Use/Sub: RProp ;
+Ess:n K ;
+Sg+Ill:j K ;
+Sg+Gen: K ;
+CmpN/SgG+Use/Sub: RHyph ;   ! for placenames
+Sg+Acc: K ;
+Sg+Loc:s K ;
+Sg+Loc+South+Use/Sub:n K ; !SOUTH
+Sg+Com:jn K ;
!+Pl+Nom:t K ;
!+Pl+Gen:jd9 K ;
!+Pl+Acc:jd9 K ;
!+Pl+Ill:jdda K ;
!+Pl+Loc:jn K ;
!+Pl+Com:jgujn K ;


LEXICON HAWAII-plc
!+N+Prop+Plc:%> ACCRA-DC ;
@U.Cap.Obl@+N+Prop+Plc+Sg+Nom:%>@U.Cap.Obl@ K ;
@U.Cap.Obl@+N+Prop+Plc+Sg+Acc:%>@U.Cap.Obl@ K ;
@U.Cap.Obl@+N+Prop+Plc+Sg+Gen:%>@U.Cap.Obl@ K ;
@U.Cap.Obl@+N+Prop+Plc+CmpN/SgN:%>@U.Cap.Obl@ RHyph ;
@U.Cap.Obl@+N+Prop+Plc+Ess:%>@U.Cap.Obl@jin K ;
@U.Cap.Obl@+N+Prop+Plc+Sg+Ill:%>@U.Cap.Obl@jii K ;
!@U.Cap.Obl@+N+Prop+Plc:%>@U.Cap.Obl@ji ACCRA-OBL_PLC-ORG ;
@U.Cap.Obl@+N+Prop+Plc+CmpN/SgG+Use/Sub:%>@U.Cap.Obl@ RHyph ;   ! for placenames
@U.Cap.Obl@+N+Prop+Plc+Sg+Acc:%>@U.Cap.Obl@ K ;
@U.Cap.Obl@+N+Prop+Plc+Sg+Loc:%>@U.Cap.Obl@jis K ;
@U.Cap.Obl@+N+Prop+Plc+Sg+Loc+South+Use/Sub:%>@U.Cap.Obl@jin K ; !SOUTH
@U.Cap.Obl@+N+Prop+Plc+Sg+Com:%>@U.Cap.Obl@jijn K ;
!@U.Cap.Obl@+N+Prop+Plc+Pl+Nom:%>@U.Cap.Obl@jit K ;
!@U.Cap.Obl@+N+Prop+Plc:%>@U.Cap.Obl@ji ACCRA-IICASE ;
@U.Cap.Opt@+N+Prop+Plc+Der/laš+A:%>@U.Cap.Opt@lažž ATTR ;
@U.Cap.Opt@+N+Prop+Plc+Der/laš+A:@U.Cap.Opt@lažž JOHTOLAT0 ;
@U.Cap.Opt@+N+Prop+Plc+Der/laš+A+Sg+Nom:@U.Cap.Opt@lažža PxV ; ! tentative.
@U.Cap.Opt@+N+Prop+Plc+Der/laš+A+Ess:@U.Cap.Opt@lažžan K ;
@U.Cap.Opt@+N+Prop+Plc+Der/laš+A+Ess:@U.Cap.Opt@lažžan PxC ;
@U.Cap.Opt@+N+Prop+Plc+Der/laš+A:@U.Cap.Opt@lažža LASJOBL ; ! Under ISSORASSA-


LEXICON HAWAII-sur
+N+Prop+Sur:%> ACCRA-DC ;
@U.Cap.Obl@+N+Prop+Sur:%>@U.Cap.Obl@ ACCRA-OBL ;
@U.Cap.Obl@+N+Prop+Sur:%>@U.Cap.Obl@ ACCRA-IICASE ;

LEXICON SKOHTERMADII-plc
@U.Cap.Obl@+N+Prop+Plc:%>@U.Cap.Obl@ SKOHTERMADIIDECL ;

LEXICON SKOHTERMADIIDECL !This lexicon now fixed according to Pekkas comments, TO
+Sg+Nom+Use/Sub:i K ; !
+Sg+Nom:ij K ;
+Sg+Nom+Use/NG:id'ja K ;
+Sg+Nom+Use/NG:ead'ji K ;
+Sg+Gen+Use/Sub:i K ; !
+Sg+Gen+Use/NG:ij K ;
+Sg+Gen:ija K ;
+Sg+Gen+Use/NG:eaji K ;
+Sg+Acc:ija K ;
+Sg+Acc+Use/NG:eaji K ;
+CmpN/SgN+Use/Sub:i RHyph ; !
+CmpN/SgN:ij RHyph ;
+CmpN/SgG:ij RHyph ;
+CmpN/SgG:ija RHyph ;
+CmpN/SgG:eaji RHyph ;
!+CmpN/PlG:ijajd9 RHyph ;
!+CmpN/PlG:ejijd9 RHyph ;
+Sg+Ill:idjij K ;
+Sg+Ill+Use/NG:eadjáj K ;
+Sg+Loc:ijas K ;
+Sg+Loc+Use/NG:eajis K ;
!+Pl+Nom:ijat K ;
!+Pl+Nom+Use/NG:eajit K ;
+Sg+Com:ijajn K ;
+Sg+Com+Use/NG:ejijn K ;
!+Pl+Gen:ijajd9 K ;
!+Pl+Gen+Use/NG:ejijd9 K ;
!+Pl+Acc:ijajd9 K ;
!+Pl+Acc+Use/NG:ejijd9 K ;
!+Pl+Ill:ijajde K ;
!+Pl+Ill+Use/NG:ejijde K ;
!+Pl+Loc:ijajn K ;
!+Pl+Loc+Use/NG:ejijn K ;
!+Pl+Com:ejijgujn K ;
!+Pl+Com+Use/NG:ijajgujn K ;


LEXICON NIKOSIIJA-obj
+N+Prop+Plc:%> NIKOSIIJADECL ;


LEXICON NIKOSIIJA-plc
+N+Prop+Plc:%> NIKOSIIJADECL_PLC-ORG ;
:%> PLACELASH ;


LEXICON NIKOSIIJADECL !Names with ending -iija, a-illative
ACCRA-DC ;
@U.Cap.Obl@ ACCRA-I ;
@U.Cap.Obl@ ACCRA-OBL ;
@U.Cap.Obl@ ACCRA-IICASE ;

LEXICON NIKOSIIJADECL_PLC-ORG !Names with ending -iija, a-illative
ACCRA-DC ;
@U.Cap.Obl@ ACCRA-I ;
@U.Cap.Obl@ ACCRA-OBL_PLC-ORG ;
!@U.Cap.Obl@ ACCRA-IICASE ;



LEXICON DAVVISUOLU-plc
+N+Prop+Plc:%> DAVVISUOLUDECL ;
@U.Cap.Opt@+N+Prop+Plc:%>Y5@U.Cap.Opt@ DenominalAdjsV3 ;
@U.Cap.Opt@+N+Prop+Plc+Use/Sub:%>Y5@U.Cap.Opt@ DenominalAdjsV4 ; !
@U.Cap.Opt@+N+Prop+Plc+Sg+Gen+Use/-Spell:%>Y5@U.Cap.Opt@ VUONAT ;


LEXICON DAVVISUOLUDECL !Inanim. Contracted 0-Names - from DAVVISUOLU
@U.Cap.Obl@ DAVVISUOLU-OBL ;

LEXICON DAVVISUOLU-OBL
+Sg+Nom:X4 K ;
+Ess:X4n K ;
+CmpN/SgN+Use/Sub:X8 RHyph ; !
+CmpN/SgN:X4 RHyph ;
+Sg+Gen:Y5 K ;
+Sg+Acc:Y5 K ;
+Sg+Loc:Y5s K ;
+Sg+Loc+South+Use/Sub:Y5n K ; !SOUTH
!+Pl+Nom:Y5 K ;
+Sg+Ill:Y6j K ;
+Sg+Com:Y6jn K ;
!+Pl+Gen:Y6jd K ;
!+Pl+Acc:Y6jd K ;
!+Pl+Ill:Y6jde K ;
!+Pl+Loc:Y6jn K ;
!+Pl+Com:Y6jgujn K ;

LEXICON MARJA-A-ani
 MARJA-ani ;
 
LEXICON MARJA-A-fem
 MARJA-fem ;
 
LEXICON MARJA-A-mal
 MARJA-mal ;
 
LEXICON MARJA-A-obj
 MARJA-obj ;

LEXICON MARJA-A-org
 MARJA-org ;


LEXICON MARJA-A-plc 
 MARJA-plc ;
 
LEXICON MARJA-A-sur
 MARJA-sur ;


LEXICON MARJA-ani
+N+Prop+Ani:%> MARJADECL ;
@U.Cap.Obl@+N+Prop+Ani+Der/Dimin:%>X6ž@U.Cap.Obl@ PLACE-DIMDECL ; !From PIERADECL

LEXICON MARJA-fem
+N+Prop+Fem:%> MARJADECL ;
@U.Cap.Obl@+N+Prop+Fem+Attr:%>@U.Cap.Obl@ # ; ! Konrad Nielsenii
@U.Cap.Obl@+N+Prop+Fem+Der/Dimin:%>X6ž@U.Cap.Obl@ PLACE-DIMDECL ; !From PIERADECL

LEXICON MARJA-mal
+N+Prop+Mal:%> MARJADECL ;
@U.Cap.Obl@+N+Prop+Mal+Attr:%>@U.Cap.Obl@ # ; ! it shall be used in cases like Konrad Nielsenii
@U.Cap.Obl@+N+Prop+Mal+Der/Dimin:%>X6ž@U.Cap.Obl@ PLACE-DIMDECL ; !From PIERADECL

LEXICON MARJA-obj
+N+Prop+Obj:%> MARJADECL ;

LEXICON MARJA-org
+N+Prop+Org:%> MARJADECL_PLC-ORG ;

LEXICON MARJA-LOAN-plc ! Vowel final names with Gradation and Ill ^change (place names)
+N+Prop+Plc:%> MARJADECL-LOAN ;
+Use/Sub:%> PLACELASH ; !
@U.Cap.Opt@+N+Prop+Plc+Sg+Gen+Use/Sub:%>X4@U.Cap.Opt@ VUONAT ; !

LEXICON MARJA-plc ! Vowel final names with Gradation and Ill ^change (place names)
+N+Prop+Plc:%> MARJADECL_PLC-ORG ;
:%> PLACELASH ;
@U.Cap.Opt@+N+Prop+Plc+Sg+Gen+Use/-Spell:%>X4@U.Cap.Opt@ VUONAT ;

LEXICON MARJA-sur
+N+Prop+Sur:%> MARJADECL ;
@U.Cap.Obl@+N+Prop+Sur+Attr+Use/Sub:%>@U.Cap.Obl@ # ; ! it shall be used in cases like Konrad Nielsenii



LEXICON MARJA-I-ani
 MARJA-IU-ani ;
 
LEXICON MARJA-I-fem
 MARJA-IU-fem ;
 
LEXICON MARJA-I-mal
 MARJA-IU-mal ;
 
LEXICON MARJA-I-obj
 MARJA-IU-obj ;
 
LEXICON MARJA-I-org
 MARJA-IU-org ;
  
LEXICON MARJA-I-plc 
 MARJA-IU-plc ;
 
LEXICON MARJA-I-sur
 MARJA-IU-sur ;
 
LEXICON MARJA-U-ani
 MARJA-IU-ani ;
 
LEXICON MARJA-U-fem
 MARJA-IU-fem ;
 
LEXICON MARJA-U-mal
 MARJA-IU-mal ;
 
LEXICON MARJA-U-obj
 MARJA-IU-obj ;
 
LEXICON MARJA-U-org
  MARJA-IU-org ;
  
LEXICON MARJA-U-plc 
 MARJA-IU-plc ;
 
LEXICON MARJA-U-sur
 MARJA-IU-sur ;


LEXICON MARJA-IU-ani
+N+Prop+Ani:%> MARJADECL-IU ;
@U.Cap.Obl@+N+Prop+Ani+Der/Dimin:%>X6ž@U.Cap.Obl@ PLACE-DIMDECL ; !From PIERADECL

LEXICON MARJA-IU-fem
+N+Prop+Fem:%> MARJADECL-IU ;
@U.Cap.Obl@+N+Prop+Fem+Attr:%>@U.Cap.Obl@ # ; ! Konrad Nielsenii
@U.Cap.Obl@+N+Prop+Fem+Der/Dimin:%>X6ž@U.Cap.Obl@ PLACE-DIMDECL ; !From PIERADECL

LEXICON MARJA-IU-mal
+N+Prop+Mal:%> MARJADECL-IU ;
@U.Cap.Obl@+N+Prop+Mal+Attr:%>@U.Cap.Obl@ # ; ! it shall be used in cases like Konrad Nielsenii
@U.Cap.Obl@+N+Prop+Mal+Der/Dimin:%>X6ž@U.Cap.Obl@ PLACE-DIMDECL ; !From PIERADECL

LEXICON MARJA-IU-obj
+N+Prop+Obj:%> MARJADECL-IU ;

LEXICON MARJA-IU-org
+N+Prop+Org:%> MARJADECL-IU_PLC-ORG ;

LEXICON MARJA-IU-plc ! Vowel final names with Gradation and Ill ^change (place names)
+N+Prop+Plc:%> MARJADECL-IU_PLC-ORG ;
:%> PLACELASH ;
+N+Prop+Plc+Sg+Gen+Use/-Spell:%>X4 VUONAT ;

LEXICON MARJA-IU-sur
+N+Prop+Sur:%> MARJADECL-IU ;
@U.Cap.Obl@+N+Prop+Sur+Attr+Use/Sub:%>@U.Cap.Obl@ # ; ! it shall be used in cases like Konrad Nielsenii



LEXICON MARJADECL ! Vowel-final names with Gradation and Ill ^change (person names)
ACCRA-DC ;
@U.Cap.Obl@:@U.Cap.Obl@X3 ACCRA-I ;
@U.Cap.Obl@:@U.Cap.Obl@X4 ACCRA-OBL ;
@U.Cap.Obl@:@U.Cap.Obl@X5 ACCRA-IICASE ;

LEXICON MARJADECL_PLC-ORG ! Vowel-final names with Gradation and Ill ^change (person names)
ACCRA-DC ;
@U.Cap.Obl@:@U.Cap.Obl@X3 ACCRA-I ;
@U.Cap.Obl@:@U.Cap.Obl@X4 ACCRA-OBL_PLC-ORG ;
!@U.Cap.Obl@:@U.Cap.Obl@X5 ACCRA-IICASE ;


LEXICON MARJADECL-IU ! Vowel-final names with Gradation and Ill ^change (person names)
ACCRA-DC ;
@U.Cap.Obl@:@U.Cap.Obl@X3 ACCRA-I ;
@U.Cap.Obl@:@U.Cap.Obl@X4 ACCRA-OBL ;
@U.Cap.Obl@:@U.Cap.Obl@X8 MARJA-SHORTGEN ;
@U.Cap.Obl@:@U.Cap.Obl@X5 ACCRA-IICASE ;

LEXICON MARJADECL-IU_PLC-ORG ! Vowel-final names with Gradation and Ill ^change (person names)
ACCRA-DC ;
@U.Cap.Obl@:@U.Cap.Obl@X3 ACCRA-I ;
@U.Cap.Obl@:@U.Cap.Obl@X4 ACCRA-OBL_PLC-ORG ;
@U.Cap.Obl@:@U.Cap.Obl@X8 MARJA-SHORTGEN ;
!@U.Cap.Obl@:@U.Cap.Obl@X5 ACCRA-IICASE ;

LEXICON MARJADECL-LOAN ! Vowel-final names with Gradation and Ill ^change (person names)
ACCRA-DC-LOAN ;
@U.Cap.Obl@+Use/Sub:@U.Cap.Obl@X3 ACCRA-I ; !
@U.Cap.Obl@+Use/Sub:@U.Cap.Obl@X4 ACCRA-OBL_PLC-ORG ; !
@U.Cap.Obl@+Use/Sub:@U.Cap.Obl@X8 MARJA-SHORTGEN ; !
!@U.Cap.Obl@+Use/Sub:@U.Cap.Obl@X5 ACCRA-IICASE ; !

LEXICON MARJA-SHORTGEN  ! Gásakjávrre
+Sg+Gen+Allegro+Use/NG: K ; ! 
+CmpN/SgN+Use/Sub:   RHyph ; ! for placenames

LEXICON SUOPMA-plc !for Sápmi, Suopma, Ruoŧŧa, no laš, no VUONAK
+N+Prop+Plc:%> MARJADECL_PLC-ORG ;

LEXICON SUOPMA-obj !for Sápmi, Suopma, Ruoŧŧa, no laš, no VUONAK
+N+Prop+Obj:%> MARJADECL ;

LEXICON SIJTE-obj
+N+Prop+Obj:%> SIJTEDECL ;

LEXICON SIJTE-org
+N+Prop+Org:%> SIJTEDECL_PLC-ORG ;

LEXICON SIJTE-mal
+N+Prop+Mal:%>  SIJTEDECL ;
@U.Cap.Obl@+N+Prop+Mal+Attr:%>@U.Cap.Obl@ # ; ! it shall be used in cases like Konrad Nielsenii

LEXICON SIJTE-fem
+N+Prop+Fem:%>  SIJTEDECL ;
@U.Cap.Obl@+N+Prop+Fem+Attr:%>@U.Cap.Obl@ # ; ! it shall be used in cases like Konrad Nielsenii

LEXICON SIJTE-sur
+N+Prop+Sur:%> SIJTEDECL ;
@U.Cap.Obl@+N+Prop+Sur+Attr+Use/Sub:%>@U.Cap.Obl@ # ; ! it shall be used in cases like Konrad Nielsenii

LEXICON SIJTE-plc ! Place names
+N+Prop+Plc:%>  SIJTEDECL_PLC-ORG ;
:%> PLACELASH ;



LEXICON SIJTEDECL
! These sublexica are irrelevant for SIJTE, but added
! for the sake of the lexicon MARJA ! Muhto gč. dat kommentára... Imaštallan dan gal veha...
ACCRA-DC ;                          !Nom, Ess
@U.Cap.Obl@+Use/Sub:@U.Cap.Obl@W9 ACCRA-I ; ! Here, we allow for Illative Sijtei
!Dát ii oro doibmamin, go Sijtei lea dovdameahttun lookupis. W9hmm, sáhtá leat konv-feailla.
!Does not work, W9 is commented out in twol.
!NB! Sijtii is norm, Sijtei is SUB, the -ei-illative should just be used in cases like Marie (where it already works)
@U.Cap.Obl@ ACCRA-I ;      !Here, we allow for Illative Sijtii
@U.Cap.Obl@ ACCRA-OBL ;
@U.Cap.Obl@ ACCRA-IICASE ;

LEXICON SIJTEDECL_PLC-ORG
! These sublexica are irrelevant for SIJTE, but added
! for the sake of the lexicon MARJA ! Muhto gč. dat kommentára... Imaštallan dan gal veha...
ACCRA-DC ;                          !Nom, Ess
@U.Cap.Obl@+Use/Sub:@U.Cap.Obl@W9 ACCRA-I ; ! Here, we allow for Illative Sijtei
!Dát ii oro doibmamin, go Sijtei lea dovdameahttun lookupis. W9hmm, sáhtá leat konv-feailla.
!Does not work, W9 is commented out in twol.
!NB! Sijtii is norm, Sijtei is SUB, the -ei-illative should just be used in cases like Marie (where it already works)
@U.Cap.Obl@ ACCRA-I ;      !Here, we allow for Illative Sijtii
@U.Cap.Obl@ ACCRA-OBL_PLC-ORG ;
!@U.Cap.Obl@ ACCRA-IICASE ;




LEXICON GUOLBBA-plc ! Place names
+N+Prop+Plc:%> GUOLBBADECL ;
@U.Cap.Opt@+N+Prop+Plc:%>X4@U.Cap.Opt@ DenominalAdjsC2 ;
@U.Cap.Opt@+N+Prop+Plc+Use/Sub:%>X4@U.Cap.Opt@ DenominalAdjsC3 ;  !
@U.Cap.Opt@+N+Prop+Plc+Sg+Nom+Use/-Spell:X4@U.Cap.Opt@ VUONAT ;

LEXICON GUOLBBA-obj ! Object names
+N+Prop+Obj:%> GUOLBBADECL ;

LEXICON GUOLBBADECL
@U.Cap.Obl@ GUOLBBA-OBL ;

LEXICON GUOLBBA-OBL
+Sg+Nom:X4 K ;
+Ess:X4n K ;
+CmpN/SgN+Use/Sub:X8 RHyph ; !
+CmpN/SgN:X4 RHyph ;
+Sg+Gen:X2a K ; ! MALLAS- but for Prop
+Sg+Gen+Use/Sub:X2 K ; !
+CmpN/SgG:X2a RHyph ; !compound also for these
+CmpN/SgG+Use/NG:X2 RHyph ;  !compound also for these
+Sg+Acc:X2a K ;
+Sg+Acc+Use/Sub:X2 K ; !
!+Pl+Nom:X2at K ;
+Sg+Ill:X2ij K ;
+Sg+Loc:X2is K ;
+Sg+Loc+South+Use/Sub:X2in K ; !SOUTH
+Sg+Com:X2ijn K ;
!+Pl+Gen:X2ijd K ;
!+CmpN/PlG:X2ijd RHyph ;
!+Pl+Acc:X2ijd K ;
!+Pl+Ill:X2ijdda K ;
!+Pl+Loc:X2ijn K ;
!+Pl+Com:X2ijgujn K ;


LEXICON ACCRA-DC          ! a. Earlier solution   | b. Ideal solution
@U.Cap.Obl@ ACCRA-NE ;   ! U.Cap.Obl Accra       | Accra


LEXICON ACCRA-NE
+Sg+Nom: K ;
+CmpN/SgN: RHyph ;
+CmpN/SgN+Use/Sub: RProp ;
+Ess:n K ;

LEXICON ACCRA-DC-LOAN     ! a. Earlier solution   | b. Ideal solution
@U.Cap.Obl@ ACCRA-NE-LOAN ;   ! U.Cap.Obl Accra       | Accra


LEXICON ACCRA-NE-LOAN
+Sg+Nom: K ;
+CmpN/SgN: RHyph ;
+CmpN/SgN+Use/Sub: RProp ;
+Ess+Use/Sub:n K ; !


LEXICON ACCRA-I
+Sg+Ill:j K ;

LEXICON ACCRA-OBL
+Sg+Gen: K ;
+CmpN/SgG+Use/Sub: RHyph ;   ! for placenames
+Sg+Acc: K ;
+Sg+Loc:s K ;
+Sg+Loc+South+Use/Sub:n K ; !SOUTH
+Sg+Com:jn K ;
+Pl+Nom:t K ;

LEXICON ACCRA-OBL_PLC-ORG
+Sg+Gen: K ;
+CmpN/SgG+Use/Sub: RHyph ;   ! for placenames
+Sg+Acc: K ;
+Sg+Loc:s K ;
+Sg+Loc+South+Use/Sub:n K ; !SOUTH
+Sg+Com:jn K ;
!+Pl+Nom:t K ;


LEXICON ACCRA-IICASE
+Pl+Gen:jd9 K ;
+Pl+Acc:jd9 K ;
+Pl+Ill:jde K ;
+Pl+Loc:jn K ;
+Pl+Com:jgujn K ;




! Vowel-final names where the final vowel carries
! primary or secondary stress. Monosyllables and
! Scandinavian stressed compounds in -V belong here.

!LEXICON NYSTØ-ani
!+N+Prop+Ani:%> NYSTØDECL ;
!@U.Cap.Obl@+N+Prop+Ani+Attr+Use/Sub:%>@U.Cap.Obl@ # ; ! it shall be used in cases like Konrad Nielsenii

LEXICON NYSTØ-fem
+N+Prop+Fem:%> NYSTØDECL ;
@U.Cap.Obl@+N+Prop+Fem+Attr:%>@U.Cap.Obl@ # ;  ! it shall be used in cases like Konrad Nielsenii

LEXICON NYSTØ-mal
+N+Prop+Mal:%>  NYSTØDECL ;
@U.Cap.Obl@+N+Prop+Mal+Attr:%>@U.Cap.Obl@ # ;  ! it shall be used in cases like Konrad Nielsenii

LEXICON NYSTØ-obj
+N+Prop+Obj:%>  NYSTØDECL ;

LEXICON NYSTØ-org
+N+Prop+Org:%>  NYSTØDECL_PLC-ORG ;

LEXICON NYSTØ-LOAN-org
+N+Prop+Org:%>  NYSTØDECL-LOAN ;

LEXICON NYSTØ-sur
+N+Prop+Sur:%>  NYSTØDECL ;
@U.Cap.Obl@+N+Prop+Sur+Attr+Use/Sub:%>@U.Cap.Obl@ # ;  ! it shall be used in cases like Konrad Nielsenii

LEXICON NYSTØ-femsur
+N+Prop+Sur:%>  NYSTØDECL ;
@U.Cap.Obl@+N+Prop+Sur+Attr+Use/Sub:%>@U.Cap.Obl@ # ;  ! it shall be used in cases like Konrad Nielsenii
+N+Prop+Fem:%> NYSTØDECL ;
@U.Cap.Obl@+N+Prop+Fem+Attr:%>@U.Cap.Obl@ # ;  ! it shall be used in cases like Konrad Nielsenii

LEXICON NYSTØ-LOAN-plc ! Place names
+N+Prop+Plc:%>  NYSTØDECL-LOAN ;
+Use/Sub:%> PLACELASH ; !

LEXICON NYSTØ-plc ! Place names
+N+Prop+Plc:%>  NYSTØDECL_PLC-ORG ;
:%> PLACELASH ;

LEXICON NYSTØ ! Vowel-final, heavy syll
+N+Prop:%> NYSTØDECL ;

!LEXICON NYSTØ-LOAN ! Vowel-final, heavy syll
!+N+Prop:%> NYSTØDECL-LOAN ;


LEXICON NYSTØDECL
@U.Cap.Obl@ NYSTØ-OBL ;

LEXICON NYSTØDECL_PLC-ORG
@U.Cap.Obl@ NYSTØ-OBL_PLC-ORG ;

LEXICON NYSTØDECL-LOAN
@U.Cap.Obl@ NYSTØ-OBL-LOAN ;

LEXICON NYSTØ-OBL
+Sg+Nom:             K ;
+Sg+Loc+Use/Sub:%:s  K ; ! Ny^stø:s
+CmpN/SgN:           RHyph ;
+CmpN/SgG+Use/Sub:a  RHyph ; ! Sub for Gen
+CmpN/SgG+Use/Sub:   RHyph ; ! Sub for Gen
            NYOBL ;
+Use/Sub:%: NYOBL ; ! to NYOBL, optional delimiter marks. sub?
+Use/Sub:%- NYOBL ; !
+Use/Sub:'7 NYOBL ; !

LEXICON NYSTØ-OBL_PLC-ORG
+Sg+Nom:             K ;
+Sg+Loc+Use/Sub:%:s  K ; ! Ny^stø:s
+CmpN/SgN:           RHyph ;
+CmpN/SgG+Use/Sub:a  RHyph ; ! Sub for Gen
+CmpN/SgG+Use/Sub:   RHyph ; ! Sub for Gen
            NYOBL_PLC-ORG ;
+Use/Sub:%: NYOBL_PLC-ORG ;
+Use/Sub:%- NYOBL_PLC-ORG ;
+Use/Sub:'7 NYOBL_PLC-ORG ;


LEXICON NYSTØ-OBL-LOAN
+Sg+Nom:            K ;
+Sg+Loc+Use/Sub:%:s K ; ! Ny^stø:s
+CmpN/SgN:          RHyph ;
+CmpN/SgG+Use/Sub:a RHyph ; ! Sub for Gen
+CmpN/SgG+Use/Sub:  RHyph ; ! Sub for Gen
+Use/Sub:   NYOBL_PLC-ORG ; ! XXX Why is regular declension Sub?
+Use/Sub:%: NYOBL_PLC-ORG ;
+Use/Sub:%- NYOBL_PLC-ORG ;
+Use/Sub:'7 NYOBL_PLC-ORG ;

LEXICON NYOBL
+Sg+Gen: K ;
+Sg+Acc: K ;
+Sg+Ill:j K ;
+Sg+Loc:s K ;
+Sg+Loc+South+Use/Sub:n K ; !SOUTH
+Sg+Com:jn K ;
+Ess:n K ;
+Pl+Nom:t K ;
+Pl+Gen:jd K ;
+Pl+Acc:jd K ;
+Pl+Ill:jde K ;
+Pl+Loc:jn K ;
+Pl+Com:jgujn K ;
+Sg+Gen+Use/Sub:a K ; !
+Sg+Acc+Use/Sub:a K ; !
+Sg+Ill+Use/Sub:aj K ; !
+Sg+Ill+Use/Sub:ij K ; !
+Sg+Loc+Use/Sub:as K ; !
+Sg+Loc+South+Use/Sub:an K ; !SOUTH
+Sg+Com+Use/Sub:ajn K ; !
+Ess+Use/Sub:an K ; !
+Pl+Nom+Use/Sub:at K ; !
+Pl+Gen+Use/Sub:ajd K ; !
+Pl+Acc+Use/Sub:ajd K ; !
+Pl+Ill+Use/Sub:ajde K ; !
+Pl+Loc+Use/Sub:ajn K ; !
+Pl+Com+Use/Sub:ajgujn K ; !

LEXICON NYOBL_PLC-ORG
+Sg+Gen: K ;
+Sg+Acc: K ;
+Sg+Ill:j K ;
+Sg+Loc:s K ;
+Sg+Loc+South+Use/Sub:n K ; !SOUTH
+Sg+Com:jn K ;
+Ess:n K ;
!+Pl+Nom:t K ;
!+Pl+Gen:jd K ;
!+Pl+Acc:jd K ;
!+Pl+Ill:jde K ;
!+Pl+Loc:jn K ;
!+Pl+Com:jgujn K ;
+Sg+Gen+Use/Sub:a K ; !
+Sg+Acc+Use/Sub:a K ; !
+Sg+Ill+Use/Sub:aj K ; !
+Sg+Ill+Use/Sub:ij K ; !
+Sg+Loc+Use/Sub:as K ; !
+Sg+Loc+South+Use/Sub:an K ; !SOUTH
+Sg+Com+Use/Sub:ajn K ; !
+Ess+Use/Sub:an K ; !
!+Pl+Nom+Use/Sub:at K ; !
!+Pl+Gen+Use/Sub:ajd K ; !
!+Pl+Acc+Use/Sub:ajd K ; !
!+Pl+Ill+Use/Sub:ajde K ; !
!+Pl+Loc+Use/Sub:ajn K ; !
!+Pl+Com+Use/Sub:ajgujn K ; !


LEXICON LONDON-SUBSTANDARD !SUB
+Sg+Ill+Use/Sub:i K ; ! This is for "Statskog:i"
!
LEXICON PLACE-DIM-sur
+N+Prop+Sur:%> PLACE-DIMDECL ;

LEXICON PLACE-DIM-plc
+N+Prop+Plc:%> PLACE-DIMDECL_PLC-ORG ;
:%> PLACELASH ;

LEXICON PLACE-DIM-ani
+N+Prop+Ani:%> PLACE-DIMDECL ;

LEXICON PLACE-DIMDECL
@U.Cap.Obl@ PLACE-DIM-OBL ;

LEXICON PLACE-DIMDECL_PLC-ORG
@U.Cap.Obl@ PLACE-DIM-OBL_PLC-ORG ;

LEXICON PLACE-DIM-OBL
+Sg+Nom: K ;
+CmpN/SgN: RHyph ;
+CmpN/SgN+Use/Sub: RProp ;
+CmpN/SgN+Use/Sub:X7 RHyph ; !
+Ess:in K ;
+Sg+Gen:a K ;
+Sg+Gen+Use/Sub: K ; !
+CmpN/SgG:a RHyph ; ! For dims, Gen is NOT sub
+CmpN/SgG+Use/NG: RHyph ;
+Sg+Acc:a K ;
+Sg+Acc+Use/Sub: K ; !
+Pl+Nom:at K ;
:i PLACE-DIM-i ;

LEXICON PLACE-DIM-OBL_PLC-ORG
+Sg+Nom: K ;
+CmpN/SgN: RHyph ;
+CmpN/SgN+Use/Sub: RProp ;
+CmpN/SgN+Use/Sub:X7 RHyph ; !
+Ess:in K ;
+Sg+Gen:a K ;
+Sg+Gen+Use/Sub: K ; !
+CmpN/SgG:a RHyph ; ! For dims, Gen is NOT sub
+CmpN/SgG+Use/NG: RHyph ;
+Sg+Acc:a K ;
+Sg+Acc+Use/Sub: K ; !
!+Pl+Nom:at K ;
:i PLACE-DIM-i_PLC-ORG ;


LEXICON PLACE-DIM-i
+Sg+Ill:j K ;
+Sg+Loc:s K ;
+Sg+Loc+South+Use/Sub:n K ; !SOUTH
+Sg+Com:jn K ;
+Pl+Gen:jd K ;
+CmpN/PlG:jd RHyph ;
+Pl+Acc:jd K ;
+Pl+Ill:jdda K ;
+Pl+Loc:jn K ;
+Pl+Com:jgujn K ;

LEXICON PLACE-DIM-i_PLC-ORG
+Sg+Ill:j K ;
+Sg+Loc:s K ;
+Sg+Loc+South+Use/Sub:n K ; !SOUTH
+Sg+Com:jn K ;
!+Pl+Gen:jd K ;
!+CmpN/PlG:jd RHyph ;
!+Pl+Acc:jd K ;
!+Pl+Ill:jdda K ;
!+Pl+Loc:jn K ;
!+Pl+Com:jgujn K ;


LEXICON PLACE-DIMV !DIMINV for propernouns
+Sg+Nom: K ;
+CmpN/SgN: RHyph ;
+CmpN/SgN+Use/Sub: RProp ;
+Sg+Acc:aX4 K ;
+Sg+Gen:aX4 K ;
+CmpN/SgG:aX4 RHyph ;
+Sg+Ill:aX3j K ;
+Sg+Loc:aX4s K ;
+Sg+Loc+South+Use/Sub:aX4n K ; !SOUTH
+Sg+Com:aX5jn K ;
+Pl+Nom:aX4t K ;
+Pl+Gen:aX5jd K ;
+Pl+Acc:aX5jd K ;
+Pl+Ill:aX5jde K ;
+Pl+Loc:aX5jn K ;
+Pl+Com:aX5jgujn K ;
+Ess:an K ;




! Finnish Itkonen, lexicon for Finnish nen-names
! ----------------------------------------------

LEXICON C-FI-NEN-sur
! For Finnish surnames. Itkonen.
+N+Prop+Sur:%> C-FI-NENDECL ;

LEXICON C-FI-NEN-plc
! For Finnish placenames with ending -nen. Kaustinen.
+N+Prop+Plc:%> C-FI-NENDECL_PLC-ORG ;
NENPLACELASH ;

LEXICON C-FI-NENDECL  ! Finnish names
:s FI-S ;            ! In Fin^land, they are declined with
! Itkosa as the oblique stem.
:nen9 LONDONDECL ;   ! In Norway, they are declined as CNAME
! with ordinary genitive Itkonena

LEXICON C-FI-NENDECL_PLC-ORG  ! Finnish names
:s FI-S_PLC-ORG ;            ! In Fin^land, they are declined with
! Itkosa as the oblique stem.
:nen9 LONDONDECL_PLC-ORG ;   ! In Norway, they are declined as CNAME
! with ordinary genitive Itkonena


! Finnish Itkosa
LEXICON FI-S
@U.Cap.Obl@ FI-S-OBL ;

! Finnish Itkosa
LEXICON FI-S_PLC-ORG
@U.Cap.Obl@ FI-S-OBL_PLC-ORG ;


LEXICON FI-S-OBL
+CmpN/SgG: RHyph ;
+Sg+Gen:a K ;
+Sg+Acc:a K ;
+Sg+Ill:ij K ;
+Sg+Loc:is K ;
+Sg+Loc+South+Use/Sub:in K ; !SOUTH
+Sg+Com:ijn K ;
+Ess:in K ;
+Pl+Nom:at K ;
+Pl+Gen:ijd K ;
+Pl+Acc:ijd K ;
+Pl+Ill:ijdda K ;
+Pl+Loc:ijn K ;
+Pl+Com:ijgujn K ;

LEXICON FI-S-OBL_PLC-ORG
+CmpN/SgG: RHyph ;
+Sg+Gen:a K ;
+Sg+Acc:a K ;
+Sg+Ill:ij K ;
+Sg+Loc:is K ;
+Sg+Loc+South+Use/Sub:in K ; !SOUTH
+Sg+Com:ijn K ;
+Ess:in K ;
!+Pl+Nom:at K ;
!+Pl+Gen:ijd K ;
!+Pl+Acc:ijd K ;
!+Pl+Ill:ijdda K ;
!+Pl+Loc:ijn K ;
!+Pl+Com:ijgujn K ;

!LEXICON FI-S-DC						!moved up to -plc
! +Der/laš:lažž DEARVVASLAS ;

LEXICON LONDON-atr		!SUB
@U.Cap.Obl@+N+Prop+Attr+Use/Sub:%>@U.Cap.Obl@ # ; !

LEXICON LONDON-sur ! Final foot structure (X.) and (X..) => Loc:is
! Different lexicon for personal surnames.
+N+Prop+Sur+Attr:%>s@U.Cap.Obl@ # ; ! Gerhardsens plass
+N+Prop+Sur:%> LONDONDECL ;
@U.Cap.Obl@+N+Prop+Sur+Attr+Use/Sub:%>@U.Cap.Obl@ # ;  ! it shall be used in cases like Konrad Nielsenii

LEXICON LONDON-ani
+N+Prop+Ani:%> LONDONDECL ;

LEXICON LONDON-org
+N+Prop+Org:%> LONDONDECL_PLC-ORG ;

LEXICON LONDON-LOAN-org
+N+Prop+Org:%> LONDONDECL-LOAN ;

LEXICON LONDON-orgsur
+N+Prop+Org:%> LONDONDECL_PLC-ORG ;
+N+Prop+Sur:%> LONDONDECL ;

LEXICON LONDON-mal
+N+Prop+Mal:%> LONDONDECL ;
@U.Cap.Obl@+N+Prop+Mal+Attr:%>@U.Cap.Obl@ # ;  ! it shall be used in cases like Konrad Nielsenii

LEXICON LONDON-malplc
+N+Prop+Plc:%> LONDONDECL_PLC-ORG ;
+N+Prop+Mal:%> LONDONDECL ;
:%> PLACELASH ;
@U.Cap.Obl@+N+Prop+Mal+Attr:%>@U.Cap.Obl@ # ;  ! it shall be used in cases like Konrad Nielsenii


LEXICON LONDON-malsur
+N+Prop+Mal:%> LONDONDECL ;
@U.Cap.Obl@+N+Prop+Mal+Attr:%>@U.Cap.Obl@ # ;  ! it shall be used in cases like Konrad Nielsenii
+N+Prop+Sur:%> LONDONDECL ;

LEXICON LONDON-fem
+N+Prop+Fem:%> LONDONDECL ;
@U.Cap.Obl@+N+Prop+Fem+Attr:%>@U.Cap.Obl@ # ;  ! it shall be used in cases like Konrad Nielsenii

LEXICON LONDON-malfem
+N+Prop+Fem:%> LONDONDECL ;
+N+Prop+Mal:%> LONDONDECL ;
@U.Cap.Obl@+N+Prop+Mal+Attr:%>@U.Cap.Obl@ # ;  ! it shall be used in cases like Konrad Nielsenii
@U.Cap.Obl@+N+Prop+Fem+Attr:%>@U.Cap.Obl@ # ;  ! it shall be used in cases like Konrad Nielsenii

LEXICON LONDON-LOAN-plc
+N+Prop+Plc:%> LONDONDECL-LOAN ;
+Use/Sub:%> PLACELASH ; !

LEXICON LONDON-plc
+N+Prop+Plc:%> LONDONDECL_PLC-ORG ;
:%> PLACELASH ;

LEXICON JOKULL-plc
+N+Prop+Plc:%> LONDONDECL_PLC-ORG ;


LEXICON LONDON-obj
+N+Prop+Obj:%> LONDONDECL ;

LEXICON LONDON-LOAN-obj
+N+Prop+Obj:%> LONDONDECL-LOAN ;


LEXICON LONDONDECL ! Final foot structure (X.) and (X..) => Loc:is
@U.Cap.Obl@ LONDON-UCASE ;

LEXICON LONDONDECL_PLC-ORG ! Final foot structure (X.) and (X..) => Loc:is
@U.Cap.Obl@ LONDON-UCASE_PLC-ORG ;


LEXICON LONDONDECL-LOAN ! Final foot structure (X.) and (X..) => Loc:is
@U.Cap.Obl@ LONDON-UCASE-LOAN ;


LEXICON LONDON-UCASE
+Sg+Nom: K ;
+CmpN/SgN: RHyph ;
+CmpN/SgN+Use/Sub: RProp ;
+Sg+Loc+Use/Sub:%:s K ; ! Ty^dal:s
LONDON-OBL ;
+Use/Sub:%: LONDON-OBL ; ! (If we understand SGL correctly)
+Use/Sub:%- LONDON-OBL ; !
+Use/Sub:%: LONDON-SUBSTANDARD ; ! (:i ill only)
+Use/Sub:%- LONDON-SUBSTANDARD ; ! (-i ill only)

LEXICON LONDON-UCASE_PLC-ORG
+Sg+Nom: K ;
+CmpN/SgN: RHyph ;
+CmpN/SgN+Use/Sub: RProp ;
+Sg+Loc+Use/Sub:%:s K ; ! Ty^dal:s
LONDON-OBL_PLC-ORG ;
+Use/Sub:%: LONDON-OBL_PLC-ORG ; ! (If we understand SGL correctly)
+Use/Sub:%- LONDON-OBL_PLC-ORG ; !
+Use/Sub:%: LONDON-SUBSTANDARD ; ! (:i ill only)
+Use/Sub:%- LONDON-SUBSTANDARD ; ! (-i ill only)


LEXICON LONDON-UCASE-LOAN
+Sg+Nom: K ;
+CmpN/SgN: RHyph ;
+CmpN/SgN+Use/Sub: RProp ;
+Sg+Loc+Use/Sub:%:s K ; ! Ty^dal:s
+Use/Sub: LONDON-OBL_PLC-ORG ; !
+Use/Sub:%: LONDON-OBL_PLC-ORG ; ! (If we understand SGL correctly)
+Use/Sub:%- LONDON-OBL_PLC-ORG ; !
+Use/Sub:%: LONDON-SUBSTANDARD ; ! (:i ill only)
+Use/Sub:%- LONDON-SUBSTANDARD ; ! (-i ill only)


LEXICON LONDON-OBL
+Sg+Gen+Allegro+Use/NG: K ;
+Sg+Acc: K ;
+Sg+Gen:a K ;
+Sg+Acc:a K ;
+Sg+Ill:ij K ;
+Sg+Loc:is K ;
+Sg+Loc+South+Use/Sub:in K ; !SOUTH
+Sg+Com:ijn K ;
+Ess:in K ;
+Pl+Nom:at K ;
+Pl+Gen:ijd K ;
+Pl+Acc:ijd K ;
+Pl+Ill:ijdda K ;
+Pl+Loc:ijn K ;
+Pl+Com:ijgujn K ;

LEXICON LONDON-OBL_PLC-ORG
+Sg+Gen+Allegro+Use/NG: K ;
+Sg+Gen:a K ;
+Sg+Acc:a K ;
+Sg+Ill:ij K ;
+Sg+Loc:is K ;
+Sg+Loc+South+Use/Sub:in K ; !SOUTH
+Sg+Com:ijn K ;
+Ess:in K ;
!+Pl+Nom:at K ;
!+Pl+Gen:ijd K ;
!+Pl+Acc:ijd K ;
!+Pl+Ill:ijdda K ;
!+Pl+Loc:ijn K ;
!+Pl+Com:ijgujn K ;


LEXICON DUBAI-plc
!Like BERN for names ending Vowel-i
@U.Cap.Obl@+N+Prop+Plc:%>@U.Cap.Obl@ DUBAI-UCASE_PLC-ORG ;
:%>a PLACELASH ;

LEXICON DUBAI-fem
!Like BERN for names ending Vowel-i
@U.Cap.Obl@+N+Prop+Fem:%>@U.Cap.Obl@ DUBAI-UCASE ;
@U.Cap.Obl@+N+Prop+Fem+Attr:%>@U.Cap.Obl@ # ;

LEXICON DUBAI-mal
!Like BERN for names ending Vowel-i
@U.Cap.Obl@+N+Prop+Mal:%>@U.Cap.Obl@ DUBAI-UCASE ;
@U.Cap.Obl@+N+Prop+Mal+Attr:%>@U.Cap.Obl@i # ;

LEXICON DUBAI-sur
!Like BERN for names ending Vowel-i
+N+Prop+Sur:%>@U.Cap.Obl@ DUBAI-UCASE ;
@U.Cap.Obl@+N+Prop+Sur+Attr+Use/Sub:%>@U.Cap.Obl@ # ; !

LEXICON DUBAI-obj
!Like BERN for names ending Vowel-i
+N+Prop+Obj:%>@U.Cap.Obl@ DUBAI-UCASE ;


LEXICON DUBAI-org
!Like BERN for names ending Vowel-i
+N+Prop+Org:%>@U.Cap.Obl@ DUBAI-UCASE_PLC-ORG ;

LEXICON DUBAI-UCASE
+Sg+Nom:i K ;
+CmpN/SgN:i RHyph ;
+Sg+Loc+Use/Sub:%:is K ; ! Ty^dal:s
+Sg+Gen+Use/NG:i K ;
+Sg+Gen:ija K ;
+CmpN/SgG:ija RHyph ;
+Sg+Acc:ija K ;
+Sg+Acc+Use/NG:i K ;
+Sg+Ill:ijij K ;
+Sg+Loc:ijas K ;
+Sg+Loc+South+Use/Sub:ijan K ; !SOUTH
+Sg+Com:ijain K ;
+Ess:ijan K ;
+Pl+Nom:ijat K ;
+Pl+Gen:ijajd9 K ;
+Pl+Acc:ijajd9 K ;
+Pl+Ill:ijajde K ;
+Pl+Loc:ijain K ;
+Pl+Com:ijaigujn K ;
+Use/Sub:%:i BERN-OBL ; !
+Use/Sub:%i- BERN-OBL ; !
+Use/Sub:%:i LONDON-SUBSTANDARD ; !
+Use/Sub:%i- LONDON-SUBSTANDARD ; !

LEXICON DUBAI-UCASE_PLC-ORG
+Sg+Nom:i K ;
+CmpN/SgN:i RHyph ;
+Sg+Loc+Use/Sub:%:is K ; ! Ty^dal:s
+Sg+Acc+Use/NG:i K ;
+Sg+Gen+Use/NG:i K ;
:ij DUBAI-OBL_PLC-ORG ;
+Use/Sub:%:i BERN-OBL_PLC-ORG ; !
+Use/Sub:%i- BERN-OBL_PLC-ORG ; !
+Use/Sub:%:i LONDON-SUBSTANDARD ; !
+Use/Sub:%i- LONDON-SUBSTANDARD ; !

LEXICON DUBAI-OBL_PLC-ORG
+Sg+Gen:a K ;
+CmpN/SgG:a RHyph ;
+Sg+Acc:a K ;
+Sg+Ill:ij K ;
+Sg+Loc:as K ;
+Sg+Loc+South+Use/Sub:an K ; !SOUTH
+Sg+Com:ain K ;
+Ess:an K ;
!+Pl+Nom:at K ;
!+Pl+Gen:ajd9 K ;
!+Pl+Acc:ajd9 K ;
!+Pl+Ill:ajde K ;
!+Pl+Loc:ain K ;
!+Pl+Com:aigujn K ;



LEXICON BERN-ani
!Different lexicon for animals. Eurokas.
+N+Prop+Ani:%> BERNDECL ;

LEXICON BERN-mal
! Different lexicon for male persons. Finn. Torfinn.
+N+Prop+Mal:%> BERNDECL ;
@U.Cap.Obl@+N+Prop+Mal+Attr:%>@U.Cap.Obl@ # ; !

LEXICON BERN-surmal
! Different lexicon for male persons & personal surnames.
+N+Prop+Mal:%> BERNDECL ;
+N+Prop+Sur:%> BERNDECL ;
@U.Cap.Obl@+N+Prop+Mal+Attr:%>@U.Cap.Obl@ # ; !

LEXICON BERN-fem
! Different lexicon for female persons. Aud^hild.
+N+Prop+Fem:%> BERNDECL ;
@U.Cap.Obl@+N+Prop+Fem+Attr:%>@U.Cap.Obl@ # ; !

LEXICON BERN-femplc
! Different lexicon for female persons and place names.
+N+Prop+Fem:%> BERNDECL ;
+N+Prop+Plc:%> BERNDECL_PLC-ORG ;
@U.Cap.Obl@+N+Prop+Fem+Attr:%>@U.Cap.Obl@ # ; !

LEXICON BERN-sur
! Different lexicon for personal surnames. Blind
+N+Prop+Sur:%> BERNDECL ;
@U.Cap.Obl@+N+Prop+Sur+Attr+Use/Sub:%>@U.Cap.Obl@ # ; !

LEXICON BERN-LOAN-plc
! Different lexicon for place names. Bern.
+N+Prop+Plc:%> BERNDECL-LOAN ;
+Use/Sub:%>a PLACELASH ; !

LEXICON BERN-plc
! Different lexicon for place names. Bern.
+N+Prop+Plc:%> BERNDECL_PLC-ORG ;
:%>a PLACELASH ;

LEXICON BERN-org
! Different lexicon for organisations. Microsoft.
+N+Prop+Org:%> BERNDECL_PLC-ORG ;

LEXICON BERN-LOAN-org
! Different lexicon for organisations. Microsoft.
+N+Prop+Org:%> BERNDECL-LOAN ;

LEXICON BERN-orgsur
+N+Prop+Org:%> BERNDECL_PLC-ORG ;
+N+Prop+Sur:%> BERNDECL ;

LEXICON BERN-obj
! Different lexicon for objects, concrete and abstract. Word.
+N+Prop+Obj:%> BERNDECL ;

LEXICON BERN-LOAN-obj
! Different lexicon for objects, concrete and abstract. Word.
+N+Prop+Obj:%> BERNDECL-LOAN ;


LEXICON BERN-objsur
! Different lexicon for names that are both objects and surnames.
+N+Prop+Obj:%> BERNDECL ;
+N+Prop+Sur:%> BERNDECL ;
@U.Cap.Obl@+N+Prop+Sur+Attr+Use/Sub:%>@U.Cap.Obl@ # ; !

LEXICON BERN
+N+Prop:%> BERNDECL ;

LEXICON BERNDECL ! Final foot structure (X) => Loc:as
@U.Cap.Obl@ BERN-UCASE ;

LEXICON BERNDECL_PLC-ORG ! Final foot structure (X) => Loc:as
@U.Cap.Obl@ BERN-UCASE_PLC-ORG ;


LEXICON BERNDECL-LOAN ! Final foot structure (X) => Loc:as
@U.Cap.Obl@ BERN-UCASE-LOAN ;

LEXICON BERN-UCASE
+Sg+Nom: K ;
+CmpN/SgN: RHyph ;
+CmpN/SgN+Use/Sub: RProp ;
+Sg+Loc+Use/Sub:%:s K ; ! Ty^dal:s
BERN-OBL ;
+Use/Sub:%: BERN-OBL ; !
+Use/Sub:%- BERN-OBL ; !
+Use/Sub:%: LONDON-SUBSTANDARD ; !
+Use/Sub:%- LONDON-SUBSTANDARD ; !

LEXICON BERN-UCASE_PLC-ORG
+Sg+Nom: K ;
+CmpN/SgN: RHyph ;
+CmpN/SgN+Use/Sub: RProp ;
+Sg+Loc+Use/Sub:%:s K ; ! Ty^dal:s
BERN-OBL_PLC-ORG ;
+Use/Sub:%: BERN-OBL_PLC-ORG ; !
+Use/Sub:%- BERN-OBL_PLC-ORG ; !
+Use/Sub:%: LONDON-SUBSTANDARD ; !
+Use/Sub:%- LONDON-SUBSTANDARD ; !


LEXICON BERN-UCASE-LOAN
+Sg+Nom: K ;
+CmpN/SgN: RHyph ;
+CmpN/SgN+Use/Sub: RProp ;
+Sg+Loc+Use/Sub:%:s K ; ! Ty^dal:s
+Use/Sub: BERN-OBL_PLC-ORG ; !
+Use/Sub:%: BERN-OBL_PLC-ORG ; !
+Use/Sub:%- BERN-OBL_PLC-ORG ; !
+Use/Sub:%: LONDON-SUBSTANDARD ; !
+Use/Sub:%- LONDON-SUBSTANDARD ; !
+Sg+Gen+Use/Sub: K ;
+Sg+Gen+Use/Sub:a K ;
+CmpN/SgG+Use/Sub:a RHyph ; ! Gen is sub
+Sg+Acc+Use/Sub:a K ;
+Sg+Acc+Use/NG+Use/Sub: K ;
+Sg+Ill+Use/Sub:i K ;
+Sg+Loc+Use/Sub:as K ;
+Sg+Loc+South+Use/Sub:an K ; !SOUTH
+Sg+Com+Use/Sub:ain K ;
+Ess+Use/Sub:an K ;
!+Pl+Nom+Use/Sub:at K ;
!+Pl+Gen+Use/Sub:ajd9 K ;
!+Pl+Acc+Use/Sub:ajd9 K ;
!+Pl+Ill+Use/Sub:ajde K ;
!+Pl+Loc+Use/Sub:ain K ;
!+Pl+Com+Use/Sub:aigujn K ;


LEXICON BERN-OBL
+Sg+Gen+Use/NG: K ;
+Sg+Gen:a K ;
+CmpN/SgG:a RHyph ;
+Sg+Acc:a K ;
+Sg+Acc+Use/NG: K ;
+Sg+Ill:ij K ;
+Sg+Loc:as K ;
+Sg+Loc+South+Use/Sub:an K ; !SOUTH
+Sg+Com:ain K ;
+Ess:an K ;
+Pl+Nom:at K ;
+Pl+Gen:ajd9 K ;
+Pl+Acc:ajd9 K ;
+Pl+Ill:ajde K ;
+Pl+Loc:ain K ;
+Pl+Com:aigujn K ;

LEXICON BERN-OBL_PLC-ORG
+Sg+Gen+Use/NG: K ;
+Sg+Gen:a K ;
+CmpN/SgG:a RHyph ;
+Sg+Acc:a K ;
+Sg+Acc+Use/NG: K ;
+Sg+Ill:ij K ;
+Sg+Loc:as K ;
+Sg+Loc+South+Use/Sub:an K ; !SOUTH
+Sg+Com:ain K ;
+Ess:an K ;
!+Pl+Nom:at K ;
!+Pl+Gen:ajd9 K ;
!+Pl+Acc:ajd9 K ;
!+Pl+Ill:ajde K ;
!+Pl+Loc:ain K ;
!+Pl+Com:aigujn K ;


!The BERN plural forms are different from CNAME because there is
!a form Peraid from Per in coprus.


! TODO: fix!
LEXICON BETFAGE-fem
:e ACCRA-fem ;

LEXICON BETFAGE-mal
:e ACCRA-plc ;

LEXICON BETFAGE-plc
:e ACCRA-plc ;



LEXICON HEIM-sur   !only for -heim:-heimas/-heim:-heimmas
+N+Prop+Sur:%> BERNDECL ;
@U.Cap.Obl@+N+Prop+Sur+Attr+Use/Sub:%>@U.Cap.Obl@ # ; !
+N+Prop+Sur:%> HEIMDECL ;
@U.Cap.Obl@+N+Prop+Sur+Attr+Use/Sub:%>@U.Cap.Obl@ # ;  ! it shall be used in cases like Konrad Nielsenii

LEXICON HEIM-LOAN-plc !only for -heim:-heimas/-heim:-heimmas
+N+Prop+Plc:%> BERNDECL-LOAN ;
+N+Prop+Plc+Use/Sub:%> HEIMDECL_PLC-ORG ; !
+Use/Sub:%>a PLACELASH ;

LEXICON HEIM-plc !only for -heim:-heimas/-heim:-heimmas
+N+Prop+Plc:%> BERNDECL_PLC-ORG ;
+N+Prop+Plc+Use/Sub:%> HEIMDECL_PLC-ORG ; !
:%>a PLACELASH ;


LEXICON HEIMDECL
HEIM-DC ;
@U.Cap.Obl@:@U.Cap.Obl@i ACCRA-I ;
@U.Cap.Obl@:@U.Cap.Obl@ma ACCRA-OBL ;
@U.Cap.Obl@:@U.Cap.Obl@ MARJA-SHORTGEN ;
@U.Cap.Obl@:@U.Cap.Obl@ma ACCRA-IICASE ;

LEXICON HEIMDECL_PLC-ORG
HEIM-DC ;
@U.Cap.Obl@:@U.Cap.Obl@i ACCRA-I ;
@U.Cap.Obl@:@U.Cap.Obl@ma ACCRA-OBL_PLC-ORG ;
@U.Cap.Obl@:@U.Cap.Obl@ MARJA-SHORTGEN ;
!@U.Cap.Obl@:@U.Cap.Obl@ma ACCRA-IICASE ;


LEXICON HEIM-DC
@U.Cap.Obl@ HEIM-NE ;

LEXICON HEIM-NE
+Sg+Nom: K ;
+CmpN/SgN: RHyph ;
+CmpN/SgN+Use/Sub: RProp ;
+Ess:an K ;

LEXICON SUND-sur !only for -sund:-sundas/-sund:-sunddas
+N+Prop+Sur:%> BERNDECL ;
@U.Cap.Obl@+N+Prop+Sur+Attr+Use/Sub:%>@U.Cap.Obl@ # ; !
+N+Prop+Sur:%> SUNDDECL ;
@U.Cap.Obl@+N+Prop+Sur+Attr+Use/Sub:%>@U.Cap.Obl@ # ;  ! it shall be used in cases like Konrad Nielsenii

LEXICON SUND-LOAN-plc !only for -sund:-sundas/-sund:-sunddas
+N+Prop+Plc:%> BERNDECL-LOAN ;
+N+Prop+Plc+Use/Sub:%> SUNDDECL_PLC-ORG ; !
@U.Cap.Obl@+N+Prop+Plc+Use/Sub:%>@U.Cap.Obl@ DenominalAdjsC2 ; !
@U.Cap.Obl@+N+Prop+Plc+Use/Sub:%>@U.Cap.Obl@ DenominalAdjsC3 ;    !

LEXICON SUND-plc !only for -sund:-sundas/-sund:-sunddas
+N+Prop+Plc:%> BERNDECL_PLC-ORG ;
+N+Prop+Plc+Use/Sub:%> SUNDDECL_PLC-ORG ; !
@U.Cap.Obl@+N+Prop+Plc:%>@U.Cap.Obl@ DenominalAdjsC2 ;
@U.Cap.Obl@+N+Prop+Plc+Use/Sub:%>@U.Cap.Obl@ DenominalAdjsC3 ;    !


LEXICON SUNDDECL
HEIM-DC ;
@U.Cap.Obl@:@U.Cap.Obl@i ACCRA-I ;
@U.Cap.Obl@:@U.Cap.Obl@da ACCRA-OBL ;
@U.Cap.Obl@:@U.Cap.Obl@ MARJA-SHORTGEN ;
@U.Cap.Obl@:@U.Cap.Obl@da ACCRA-IICASE ;


LEXICON SUNDDECL_PLC-ORG
HEIM-DC ;
@U.Cap.Obl@:@U.Cap.Obl@i ACCRA-I ;
@U.Cap.Obl@:@U.Cap.Obl@da ACCRA-OBL_PLC-ORG ;
@U.Cap.Obl@:@U.Cap.Obl@ MARJA-SHORTGEN ;
!@U.Cap.Obl@:@U.Cap.Obl@da ACCRA-IICASE ;

! From MALIS
LEXICON DUORTNUS-ani
+N+Prop+Ani:%> DUORTNUSDECL ;

LEXICON DUORTNUS-mal
+N+Prop+Mal:%> DUORTNUSDECL ;
@U.Cap.Obl@+N+Prop+Mal+Attr:%>@U.Cap.Obl@X4 # ;  ! it shall be used in cases like Konrad Nielsenii

LEXICON DUORTNUS-obj
+N+Prop+Obj:%> DUORTNUSDECL ;

LEXICON DUORTNUS-org
+N+Prop+Org:%> DUORTNUSDECL_PLC-ORG ;

LEXICON DUORTNUS-plc
+N+Prop+Plc:%> DUORTNUSDECL_PLC-ORG ;
@U.Cap.Opt@+N+Prop+Plc:%>X4@U.Cap.Opt@ DenominalAdjsC2 ;
@U.Cap.Opt@+N+Prop+Plc+Use/Sub:%>X4@U.Cap.Opt@ DenominalAdjsC3 ; !


LEXICON DUORTNUSDECL ! Cns-final, cons.grad.
@U.Cap.Obl@ DUORTNUS-OBL ;

LEXICON DUORTNUSDECL_PLC-ORG ! Cns-final, cons.grad.
@U.Cap.Obl@ DUORTNUS-OBL_PLC-ORG ;


LEXICON DUORTNUS-OBL
+Sg+Nom:X4 K ;
+CmpN/SgN+Use/Sub:X7 RHyph ; !
+CmpN/SgN+Use/Sub:X8 RHyph ; !
+CmpN/SgN:X4 RHyph ;
+Ess:X4in K ;
+Sg+Gen:X2a K ;
+Sg+Gen+Use/Sub:X2 K ; !
+CmpN/SgG+Use/NG:X2 RHyph ;
+CmpN/SgG:X2a RHyph ;
+Sg+Acc:X2a K ;
+Sg+Acc+Use/Sub:X2 K ; !
+Sg+Ill:X2ij K ;
+Sg+Loc:X2is K ;
+Sg+Loc+South+Use/Sub:X2in K ; !SOUTH
+Sg+Com:X2ijn K ;
+Pl+Nom:X2at K ;
+Pl+Gen:X2ijd K ;
+Pl+Acc:X2ijd K ;
+Pl+Ill:X2ijdda K ;
+Pl+Loc:X2ijn K ;
+Pl+Com:X2ijguin K ;

LEXICON DUORTNUS-OBL_PLC-ORG
+Sg+Nom:X4 K ;
+CmpN/SgN+Use/Sub:X7 RHyph ; !
+CmpN/SgN+Use/Sub:X8 RHyph ; !
+CmpN/SgN:X4 RHyph ;
+Ess:X4in K ;
+Sg+Gen:X2a K ;
+Sg+Gen+Use/Sub:X2 K ; !
+CmpN/SgG+Use/NG:X2 RHyph ;
+CmpN/SgG:X2a RHyph ;
+Sg+Acc:X2a K ;
+Sg+Acc+Use/Sub:X2 K ; !
+Sg+Ill:X2ij K ;
+Sg+Loc:X2is K ;
+Sg+Loc+South+Use/Sub:X2in K ; !SOUTH
+Sg+Com:X2ijn K ;
!+Pl+Nom:X2at K ;
!+Pl+Gen:X2ijd K ;
!+Pl+Acc:X2ijd K ;
!+Pl+Ill:X2ijdda K ;
!+Pl+Loc:X2ijn K ;
!+Pl+Com:X2ijguin K ;



LEXICON RANES-plc !Ráneš:Rátnáhii
@U.Cap.Obl@+N+Prop+Plc:%>@U.Cap.Obl@ RANES-OBL ;
@U.Cap.Opt@+N+Prop+Plc:ne%>X4š@U.Cap.Opt@ DenominalAdjsC2 ;


LEXICON RANES-OBL
+Sg+Nom:neX4š K ;
+CmpN/SgN+Use/Sub:neX7š RHyph ; !
+CmpN/SgN+Use/Sub:neX8š RHyph ; !
+CmpN/SgN:neX4š RHyph ;
+Ess:neX4šin K ;
+Sg+Gen:tnáX2ha K ;
+Sg+Gen+Use/Sub:tnáX2t K ; !
+CmpN/SgG+Use/Sub:tnáX2t RHyph ; !
+CmpN/SgG:tnáX2ha RHyph ;
+Sg+Acc:tnáX2ha K ;
+Sg+Acc+Use/Sub:tnáX2t K ; !
+Sg+Ill:tnáX2hij K ;
+Sg+Loc:tnáX2his K ;
+Sg+Loc+South+Use/Sub:tnáX2hin K ; !SOUTH
+Sg+Com:tnáX2hijn K ;
!+Pl+Nom:tnáX2hat K ;
!+Pl+Gen:tnáX2hijd K ;
!+Pl+Acc:tnáX2hijd K ;
!+Pl+Ill:tnáX2hijdda K ;
!+Pl+Loc:tnáX2hijn K ;
!+Pl+Com:tnáX2hijguin K ;

LEXICON CAVKKUS-plc !Čávkkus:Čávkohii
@U.Cap.Obl@+N+Prop+Plc:%>@U.Cap.Obl@ CAVKKUS-OBL ;
@U.Cap.Opt@+N+Prop+Plc:%>@U.Cap.Opt@us DenominalAdjsC2 ;


LEXICON CAVKKUS-OBL
+Sg+Nom:kus K ;
+CmpN/SgN+Use/Sub:kos RHyph ; !
+CmpN/SgN:kus RHyph ; 
+Ess:kusin K ;
+Sg+Gen:oha K ;
+Sg+Gen+Use/Sub:ot K ; !
+CmpN/SgG+Use/Sub:ot RHyph ; !
+CmpN/SgG:oha RHyph ;
+Sg+Acc:oha K ;
+Sg+Acc+Use/Sub:ot K ; !
+Sg+Ill:ohij K ;
+Sg+Loc:ohis K ;
+Sg+Loc+South+Use/Sub:ohin K ; !SOUTH
+Sg+Com:ohijn K ;
!+Pl+Nom:ohat K ;
!+Pl+Gen:ohijd K ;
!+Pl+Acc:ohijd K ;
!+Pl+Ill:ohijdda K ;
!+Pl+Loc:ohijn K ;
!+Pl+Com:ohijguin K ;

LEXICON GATA-plc
+N+Prop+Plc:gata ACCRADECL_PLC-ORG ;
+N+Prop+Plc:gaten LONDONDECL_PLC-ORG ;
+N+Prop+Plc:gt # ;

LEXICON ANAR-ani
+N+Prop+Ani:%> ANARDECL ;
+N+Prop+Ani+Der/Dimin:%>@U.Cap.Obl@ažž PLACE-DIMV ;

LEXICON ANAR-obj
+N+Prop+Obj:%> ANARDECL ;

LEXICON ANAR-org
+N+Prop+Org:%> ANARDECL_PLC-ORG ;

LEXICON ANAR-mal
+N+Prop+Mal:%> ANARDECL ;
+N+Prop+Mal+Der/Dimin:%>@U.Cap.Obl@ažž PLACE-DIMV ;
@U.Cap.Obl@+N+Prop+Mal+Attr:%>@U.Cap.Obl@ # ;  ! it shall be used in cases like Konrad Nielsenii

LEXICON ANAR-fem
+N+Prop+Fem:%>  ANARDECL ;
+N+Prop+Fem+Der/Dimin:%>@U.Cap.Obl@ažž PLACE-DIMV ;
@U.Cap.Obl@+N+Prop+Fem+Attr:%>@U.Cap.Obl@ # ; !

LEXICON ANAR-sur
+N+Prop+Sur:%> ANARDECL ;

LEXICON ANAR-plc ! Place names
+N+Prop+Plc:%> ANARDECL_PLC-ORG ;
@U.Cap.Opt@+N+Prop+Plc:%>@U.Cap.Opt@ DenominalAdjsC2 ;
@U.Cap.Opt@+N+Prop+Plc+Use/Sub:%>@U.Cap.Opt@ DenominalAdjsC3 ; !

LEXICON ANAR
+N+Prop:%> ANARDECL ;

LEXICON ANARDECL ! Cns-fin, no cons.grad.
@U.Cap.Obl@ ANAR-OBL ;

LEXICON ANARDECL_PLC-ORG ! Cns-fin, no cons.grad.
@U.Cap.Obl@ ANAR-OBL_PLC-ORG ;



LEXICON ANAR-OBL
+Attr+Use/Sub: K ;  !
+Sg+Nom: K ;
+CmpN/SgN+Use/Sub:X7 RHyph ;
+CmpN/SgN: RHyph ;
+CmpN/SgN+Use/Sub: RProp ;
+Ess:in K ;
+Sg+Gen:a K ;
+Sg+Gen+Use/Sub: K ; !
+CmpN/SgG+Use/NG:X2 RHyph ;
+CmpN/SgG:X2a RHyph ;
+Sg+Acc:a K ;
+Sg+Acc+Use/Sub: K ; !
+Sg+Ill:ij K ;
+Sg+Loc:is K ;
+Sg+Loc+South+Use/Sub:in K ; !SOUTH
+Sg+Com:ijn K ;
+Pl+Nom:at K ;
+Pl+Gen:ijd K ;
+Pl+Acc:ijd K ;
+Pl+Ill:ijdda K ;
+Pl+Loc:ijn K ;
+Pl+Com:ijguin K ;

LEXICON ANAR-OBL_PLC-ORG
+Attr+Use/Sub: K ;  !
+Sg+Nom: K ;
+CmpN/SgN+Use/Sub:X7 RHyph ;
+CmpN/SgN: RHyph ;
+CmpN/SgN+Use/Sub: RProp ;
+Ess:in K ;
+Sg+Gen:a K ;
+Sg+Gen+Use/Sub: K ; !
+CmpN/SgG+Use/NG:X2 RHyph ;
+CmpN/SgG:X2a RHyph ;
+Sg+Acc:a K ;
+Sg+Acc+Use/Sub: K ; !
+Sg+Ill:ij K ;
+Sg+Loc:is K ;
+Sg+Loc+South+Use/Sub:in K ; !SOUTH
+Sg+Com:ijn K ;
!+Pl+Nom:at K ;
!+Pl+Gen:ijd K ;
!+Pl+Acc:ijd K ;
!+Pl+Ill:ijdda K ;
!+Pl+Loc:ijn K ;
!+Pl+Com:ijguin K ;


LEXICON HEANDARAT-obj
+N+Prop+Obj:%> HEANDARATDECL ;

LEXICON HEANDARAT-org
+N+Prop+Org:%> HEANDARATDECL_PLC-ORG ;

LEXICON HEANDARAT-mal
+N+Prop+Mal:%>  HEANDARATDECL ;
+N+Prop+Mal+Der/Dimin:%>aX6ž PLACE-DIMDECL ;
@U.Cap.Obl@+N+Prop+Mal+Attr:%>@U.Cap.Obl@ # ; !

LEXICON HEANDARAT-fem
+N+Prop+Fem:%>  HEANDARATDECL ;
+N+Prop+Fem+Der/Dimin:%>aX6ž PLACE-DIMDECL ;
@U.Cap.Obl@+N+Prop+Fem+Attr:%>@U.Cap.Obl@ # ; !

LEXICON HEANDARAT-plc ! Place names
+N+Prop+Plc:%>  HEANDARATDECL_PLC-ORG ;
@U.Cap.Opt@+N+Prop+Plc:%>@U.Cap.Opt@ DenominalAdjsC2 ;
@U.Cap.Opt@+N+Prop+Plc+Use/Sub:%>@U.Cap.Opt@ DenominalAdjsC3 ; !
@U.Cap.Opt@+N+Prop+Plc+Sg+Gen+Use/-Spell:aX4@U.Cap.Opt@ VUONAT ;

LEXICON HEANDARATDECL ! Bisyll. Non-Gradating C-Proper Names
@U.Cap.Obl@ HEANDARAT-OBL ;

LEXICON HEANDARATDECL_PLC-ORG ! Bisyll. Non-Gradating C-Proper Names
@U.Cap.Obl@ HEANDARAT-OBL_PLC-ORG ;

LEXICON HEANDARAT-OBL
+Attr+Use/Sub: K ;  !
+Sg+Nom: K ;
+CmpN/SgN: RHyph ;
+CmpN/SgN+Use/Sub: RProp ;
+Sg+Gen:aX4 K ;
+Sg+Acc:aX4 K ;
+Sg+Ill:aX3j K ;
+Sg+Loc:aX4s K ;
+Sg+Loc+South+Use/Sub:aX4n K ; !SOUTH
+Sg+Com:aX5jn K ;
+Pl+Nom:aX4t K ;
+Pl+Gen:aX5jd K ;
+Pl+Acc:aX5jd K ;
+Pl+Ill:aX5jde K ;
+Pl+Loc:aX5jn K ;
+Pl+Com:aX5jgujn K ;
+Ess:an K ;

LEXICON HEANDARAT-OBL_PLC-ORG
+Attr+Use/Sub: K ;  !
+Sg+Nom: K ;
+CmpN/SgN: RHyph ;
+CmpN/SgN+Use/Sub: RProp ;
+Sg+Gen:aX4 K ;
+Sg+Acc:aX4 K ;
+Sg+Ill:aX3j K ;
+Sg+Loc:aX4s K ;
+Sg+Loc+South+Use/Sub:aX4n K ; !SOUTH
+Sg+Com:aX5jn K ;
+Pl+Nom:aX4t K ;
!+Pl+Gen:aX5jd K ;
!+Pl+Acc:aX5jd K ;
!+Pl+Ill:aX5jde K ;
!+Pl+Loc:aX5jn K ;
!+Pl+Com:aX5jgujn K ;
+Ess:an K ;


LEXICON GEAVNNIS-ani
+N+Prop+Ani:%> GEAVNNISDECL ;

LEXICON GEAVNNIS-obj
+N+Prop+Obj:%> GEAVNNISDECL ;

LEXICON GEAVNNIS-mal
+N+Prop+Mal:%>  GEAVNNISDECL ;
@U.Cap.Obl@+N+Prop+Mal+Attr:%>@U.Cap.Obl@X4 # ; !

LEXICON GEAVNNIS-plc ! Place names
+N+Prop+Plc:%> GEAVNNISDECL_PLC-ORG ;
@U.Cap.Opt@+N+Prop+Plc:%>Y5@U.Cap.Opt@ DenominalAdjsC2 ;
@U.Cap.Opt@+N+Prop+Plc+Use/Sub:%>Y5@U.Cap.Opt@ DenominalAdjsC3 ; !

LEXICON GEAVNNISDECL
@U.Cap.Obl@ GEAVNNIS-OBL ;

LEXICON GEAVNNISDECL_PLC-ORG
@U.Cap.Obl@ GEAVNNIS-OBL_PLC-ORG ;


LEXICON GEAVNNIS-OBL
+Sg+Nom:X4 K ;
+Ess:X4in K ;
CmpN/SgN+Use/Sub:X8 RHyph ;
CmpN/SgN:X4 RHyph ;
+Sg+Gen:Y5 K ;
+CmpN/SgG:Y5 RHyph ;
+Sg+Acc:Y5 K ;
+Sg+Ill:Y5j K ;
+Sg+Loc:Y5s K ;
+Sg+Loc+South+Use/Sub:Y5n K ; !SOUTH
+Sg+Com:Y5jn K ;
+Pl+Nom:Y5t K ;
+Pl+Gen:Y5jd K ;
+CmpN/PlG:jd RHyph ;
+Pl+Acc:Y5jd K ;
+Pl+Ill:Y5jde K ;
+Pl+Loc:Y5jn K ;
+Pl+Com:Y5jgujn K ;

LEXICON GEAVNNIS-OBL_PLC-ORG
+Sg+Nom:X4 K ;
+Ess:X4in K ;
CmpN/SgN+Use/Sub:X8 RHyph ;
CmpN/SgN:X4 RHyph ;
+Sg+Gen:Y5 K ;
+CmpN/SgG:Y5 RHyph ;
+Sg+Acc:Y5 K ;
+Sg+Ill:Y5j K ;
+Sg+Loc:Y5s K ;
+Sg+Loc+South+Use/Sub:Y5n K ; !SOUTH
+Sg+Com:Y5jn K ;
!+Pl+Nom:Y5t K ;
!+Pl+Gen:Y5jd K ;
!+CmpN/PlG:jd RHyph ;
!+Pl+Acc:Y5jd K ;
!+Pl+Ill:Y5jde K ;
!+Pl+Loc:Y5jn K ;
!+Pl+Com:Y5jgujn K ;

LEXICON BALAK-plc !singulars on -k
@U.Cap.Obl@+N+Prop+Plc:%>@U.Cap.Obl@ BALAK-UCASE_PLC-ORG ;
@U.Cap.Opt@+N+Prop+Plc:%>@U.Cap.Opt@k DenominalAdjsC2 ;

LEXICON BALAK-fem !singulars on -k
@U.Cap.Obl@+N+Prop+Fem:%>@U.Cap.Obl@ BALAK-UCASE ;
@U.Cap.Obl@+N+Prop+Fem+Attr:@U.Cap.Obl@k # ; ! it shall be used in cases like Konrad Nielsenii

LEXICON BALAK-org !singulars on -k
@U.Cap.Obl@+N+Prop+Org:%>@U.Cap.Obl@ BALAK-UCASE_PLC-ORG ;

LEXICON BALAK-sur !singulars on -k
@U.Cap.Obl@+N+Prop+Sur:%>@U.Cap.Obl@ BALAK-UCASE ;

LEXICON BALAK-UCASE
+Sg+Nom:k K ;
+CmpN/SgN:k RHyph ;
+Attr+Use/Sub:k K ; !
+Ess:gin K ;
+Pl+Nom:gat K ;
+Pl+Ill:gijdda K ; ! 2-syll stem
+Sg+Gen:ga K ;
+Sg+Gen+Use/Sub:k K ; !
+CmpN/SgG+Use/NG:k RHyph ;
+CmpN/SgG:ga RHyph ;
+Sg+Acc:ga K ;
+Sg+Acc+Use/Sub:k K ; !
+Sg+Ill:gij K ;
+Sg+Loc:gis K ;
+Sg+Loc+South+Use/Sub:gin K ; !SOUTH
+Sg+Com:gijn K ;
+Pl+Gen:gijd K ;
+Pl+Acc:gijd K ;
+Pl+Loc:gijn K ;
+Pl+Com:gijguin K ;

LEXICON BALAK-UCASE_PLC-ORG
+Sg+Nom:k K ;
+CmpN/SgN:k RHyph ;
+Attr+Use/Sub:k K ; !
+Ess:gin K ;
!+Pl+Nom:gat K ;
!+Pl+Ill:gijdda K ; ! 2-syll stem
+Sg+Gen:ga K ;
+Sg+Gen+Use/Sub:k K ; !
+CmpN/SgG+Use/NG:k RHyph ;
+CmpN/SgG:ga RHyph ;
+Sg+Acc:ga K ;
+Sg+Acc+Use/Sub:k K ; !
+Sg+Ill:gij K ;
+Sg+Loc:gis K ;
+Sg+Loc+South+Use/Sub:gin K ; !SOUTH
+Sg+Com:gijn K ;
!+Pl+Gen:gijd K ;
!+Pl+Acc:gijd K ;
!+Pl+Loc:gijn K ;
!+Pl+Com:gijguin K ;


LEXICON SARAK-fem !Sarak:Sarahis
@U.Cap.Obl@+N+Prop+Fem:%>@U.Cap.Obl@ SARAK-UCASE ;
@U.Cap.Obl@+N+Prop+Fem+Attr:%>@U.Cap.Obl@k # ; ! it shall be used in cases like Konrad Nielsenii

LEXICON SARAK-plc !singulars on -k
@U.Cap.Obl@+N+Prop+Plc:%>@U.Cap.Obl@ SARAK-UCASE_PLC-ORG ;
@U.Cap.Opt@+N+Prop+Plc:%>@U.Cap.Opt@k DenominalAdjsC2 ;


LEXICON SARAK-UCASE
+Sg+Nom:k K ;
+CmpN/SgN:k RHyph ;
+Attr+Use/Sub:k K ; !
+Ess:hin K ;
+Pl+Nom:hat K ;
+Pl+Ill:hijdda K ; ! 2-syll stem
+Sg+Gen:ha K ;
+Sg+Gen+Use/Sub:k K ; !
+CmpN/SgG+Use/NG:k RHyph ;
+CmpN/SgG:ha RHyph ;
+Sg+Acc:ha K ;
+Sg+Acc+Use/Sub:k K ; !
+Sg+Ill:hij K ;
+Sg+Loc:his K ;
+Sg+Loc+South+Use/Sub:hin K ; !SOUTH
+Sg+Com:hijn K ;
+Pl+Gen:hijd K ;
+Pl+Acc:hijd K ;
+Pl+Loc:hijn K ;
+Pl+Com:hijguin K ;

LEXICON SARAK-UCASE_PLC-ORG
+Sg+Nom:k K ;
+CmpN/SgN:k RHyph ;
+Attr+Use/Sub:k K ; !
+Ess:hin K ;
!+Pl+Nom:hat K ;
!+Pl+Ill:hijdda K ; ! 2-syll stem
+Sg+Gen:ha K ;
+Sg+Gen+Use/Sub:k K ; !
+CmpN/SgG+Use/NG:k RHyph ;
+CmpN/SgG:ha RHyph ;
+Sg+Acc:ha K ;
+Sg+Acc+Use/Sub:k K ; !
+Sg+Ill:hij K ;
+Sg+Loc:his K ;
+Sg+Loc+South+Use/Sub:hin K ; !SOUTH
+Sg+Com:hijn K ;
!+Pl+Gen:hijd K ;
!+Pl+Acc:hijd K ;
!+Pl+Loc:hijn K ;
!+Pl+Com:hijguin K ;


! Plural lexica
! -------------
LEXICON VARGGAT-plc
+N+Prop+Plc:%> VARGGATDECL ;
@U.Cap.Opt@+N+Prop+Plc+Sg+Gen+Use/-Spell:X4@U.Cap.Opt@ VUONAT ;
@U.Cap.Opt@+N+Prop+Plc:%>X4t@U.Cap.Opt@ DenominalAdjsC2 ;

LEXICON VARGGAT-org
+N+Prop+Org:%> VARGGATDECL ;

LEXICON VARGGAT-obj
+N+Prop+Obj:%> VARGGATDECL ;

LEXICON VARGGATDECL
! As aleuhtat, but with a marginal leakage
! to sg forms in some cases. (substandard?)
ALEUHTATDECL ; ! Default.
@U.Cap.Obl@+Sg+Gen+Use/Sub:ha@U.Cap.Obl@ K ; ! Várggáha   !
@U.Cap.Obl@+Sg+Loc+Use/Sub:his@U.Cap.Obl@ K ; ! Várggáhis !

LEXICON ALEUHTAT-plc
+N+Prop+Plc:%> ALEUHTATDECL ;
@U.Cap.Opt@+N+Prop+Plc:%>X4t@U.Cap.Opt@ DenominalAdjsC2 ;
@U.Cap.Opt@+N+Prop+Plc+Use/Sub:%>@U.Cap.Opt@ DenominalAdjsC3 ; !

LEXICON ALEUHTAT-org
+N+Prop+Org:%> ALEUHTATDECL ;

LEXICON ALEUHTAT-obj
+N+Prop+Obj:%> ALEUHTATDECL ;

LEXICON ALEUHTATDECL
@U.Cap.Obl@ ALEUHTAT-UCASE ;

LEXICON ALEUHTAT-UCASE
+Ess:n K ;
+Pl+Nom:X4t K ;
+Pl+Ill:X5jde K ; ! 2-syll stem
+Pl:X5 ALEUHTAT-OBL ;

LEXICON ALEUHTAT-OBL ! 2-syll stem
+Gen:jd K ;
+Acc:jd K ;
+Loc:jn K ;
+Com:jgujn K ;


LEXICON SULLOT-plc
+N+Prop+Plc:%> SULLOTDECL ;
@U.Cap.Opt@+N+Prop+Plc:%>Y5@U.Cap.Opt@ DenominalAdjsC2 ;
@U.Cap.Opt@+N+Prop+Plc+Use/Sub:%>Y5@U.Cap.Opt@ DenominalAdjsC3 ; !
@U.Cap.Opt@+N+Prop+Plc+Sg+Gen+Use/-Spell:%>Y5@U.Cap.Opt@ VUONAT ;

LEXICON SULLOT-obj
+N+Prop+Obj:%> SULLOTDECL ;

LEXICON SULLOTDECL
@U.Cap.Obl@ SULLOT-OBL ;

LEXICON SULLOT-OBL
+Ess:X4n K ;
+Pl+Nom:Y5t K ;
+Pl+Ill:Y6jde K ; ! 2-syll stem
+Pl:Y6 ALEUHTAT-OBL ;

LEXICON EATNAMAT-plc
+N+Prop+Plc:%> EATNAMATDECL ;
@U.Cap.Opt@+N+Prop+Plc:%>X2@U.Cap.Opt@ DenominalAdjsC2 ;
@U.Cap.Opt@+N+Prop+Plc+Use/Sub:%>@U.Cap.Opt@ DenominalAdjsC3 ; !


LEXICON EATNAMAT-org
+N+Prop+Org:%> EATNAMATDECL ;

LEXICON EATNAMAT-obj
+N+Prop+Obj:%> EATNAMATDECL ;

LEXICON EATNAMATDECL
@U.Cap.Obl@ EATNAMAT-OBL ;

LEXICON EATNAMAT-OBL
+Ess:X4in K ;
+Ess+Use/NG:X7in K ;
+Pl+Nom:X2at K ;
+Pl+Ill:ijdda K ; ! 3-syll stem
+Pl:X2i ALEUHTAT-OBL ;


LEXICON LASSAT-plc ! Place names
+N+Prop+Plc:%> LASSATDECL ;
@U.Cap.Opt@+N+Prop+Plc:%>Y5@U.Cap.Opt@ DenominalAdjsC2 ;
@U.Cap.Opt@+N+Prop+Plc+Use/Sub:%>Y5@U.Cap.Opt@ DenominalAdjsC3 ; !


LEXICON LASSATDECL
@U.Cap.Obl@ LASSAT-OBL ;

LEXICON LASSAT-OBL
+Ess:X4in K ;
CmpN/SgN+Use/Sub:X8 RHyph ;
CmpN/SgN+Use/Sub:X4 RHyph ;
+Pl+Nom:Y5t K ;
+Pl+Gen:Y5jd K ;
+CmpN/PlG:jd RHyph ;
+Pl+Acc:Y5jd K ;
+Pl+Ill:Y5jde K ;
+Pl+Loc:Y5jn K ;
+Pl+Com:Y5jgujn K ;


LEXICON ADJAGAT-plc ! Place names
+N+Prop+Plc:%> ADJAGATDECL ;
@U.Cap.Opt@+N+Prop+Plc:%>X4@U.Cap.Opt@ DenominalAdjsC2 ;
@U.Cap.Opt@+N+Prop+Plc+Use/Sub:%>X4@U.Cap.Opt@ DenominalAdjsC3 ;  !
@U.Cap.Opt@+N+Prop+Plc+Sg+Nom+Use/-Spell:X4@U.Cap.Opt@ VUONAT ;


LEXICON ADJAGATDECL
@U.Cap.Obl@ ADJAGAT-OBL ;

LEXICON ADJAGAT-OBL
+Ess:X4n K ;
+CmpN/SgN+Use/Sub:X8 RHyph ;
+CmpN/SgN+Use/Sub:X4 RHyph ;
+Pl+Nom:X2at K ;
+Pl+Gen:X2ijd K ;
+CmpN/PlG:X2ijd RHyph ;
+Pl+Acc:X2ijd K ;
+Pl+Ill:X2ijdda K ;
+Pl+Loc:X2ijn K ;
+Pl+Com:X2ijgujn K ;

LEXICON ANGELIT-org
+N+Prop+Org:%>@U.Cap.Obl@ ANGELITDECL ;

LEXICON ANGELITDECL
+Pl+Nom:t K ;
+Pl+Ill:jdda K ; ! 2-syll stem
+Pl+Gen:jd K ;
+Pl+Acc:jd K ;
+Pl+Loc:jn K ;
+Pl+Com:jgujn K ;


LEXICON SKANIK-plc !plurals on -k
@U.Cap.Obl@+N+Prop+Plc:%>@U.Cap.Obl@ SKANIK-UCASE ;
@U.Cap.Opt@+N+Prop+Plc+Sg+Gen+Use/-Spell:%>X4@U.Cap.Opt@ VUONAT ;
@U.Cap.Opt@+N+Prop+Plc:%>k@U.Cap.Opt@ DenominalAdjsC2 ;

LEXICON SKANIK-org !plurals on -k
+N+Prop+Org:%>@U.Cap.Obl@ SKANIK-UCASE ;



LEXICON SKANIK-UCASE
+Ess:n K ;
+Pl+Nom:X4k K ;
+Pl+Gen:X4k K ; ! The Muosát suohkanstivra fix (Gen in -t for Pl names)
+Pl+Ill:jde K ; ! 2-syll stem
+Pl:X5 ALEUHTAT-OBL ;


LEXICON ALBMOTMUSEA-org !vow+a
+N+Prop+Org:%>@U.Cap.Obl@ ALBMOTMUSEA-OBL ;


LEXICON ALBMOTMUSEA-OBL
+Sg+Nom:a%> K ;
+CmpN/SgN+Use/Sub:a%>X7 RHyph ; !
+Sg+Gen:a%> K ;
+CmpN/SgG+Use/Sub:a%>X7 RHyph ; !
+Sg+Acc:a%> K ;
+Sg+Ill:i%>j K ;
+Sg+Loc:a%>s K ;
+Sg+Com:a%>jn K ;
+Ess:a%>n K ;
+Pl+Nom:a%>t K ;
+Pl+Gen:a%>jd K ;
+CmpN/PlG+Use/Sub:a%>jd RHyph ; !
+Pl+Acc:a%>jd K ;
+Pl+Ill:a%>jde K ;
+Pl+Loc:a%>jn K ;
+Pl+Com:a%>jgujn K ;


LEXICON RIDDODUOTTARMUSEAT-org !vow+a
+N+Prop+Org:%>@U.Cap.Obl@ RIDDODUOTTARMUSEAT-OBL ;

LEXICON RIDDODUOTTARMUSEAT-OBL
+Ess:a%>n K ;
+Pl+Nom:a%>t K ;
+Pl+Gen:a%>jd K ;
+CmpN/PlG+Use/Sub:a%>jd RHyph ; !
+Pl+Acc:a%>jd K ;
+Pl+Ill:a%>jde K ;
+Pl+Loc:a%>jn K ;
+Pl+Com:a%>jgujn K ;

! ========================== !
! Common continuation lexica !
! ========================== !


! Lexica making laš-adjectives out of names.

LEXICON PLACELASH
@U.Cap.Opt@+N+Prop+Plc+Der1+Der/laš+A:@U.Cap.Opt@lažž ATTR ;
@U.Cap.Opt@+N+Prop+Plc+Der1+Der/laš+A:@U.Cap.Opt@lažž JOHTOLAT0 ;
@U.Cap.Opt@+N+Prop+Plc+Der1+Der/laš+A+Sg+Nom:@U.Cap.Opt@lažža PxV ; ! tentative.
@U.Cap.Opt@+N+Prop+Plc+Der1+Der/laš+A+Ess:@U.Cap.Opt@lažžan K ;
@U.Cap.Opt@+N+Prop+Plc+Der1+Der/laš+A+Ess:@U.Cap.Opt@lažžan PxC ;
@U.Cap.Opt@+N+Prop+Plc+Der1+Der/laš+A:@U.Cap.Opt@lažža LASJOBL ; ! Under ISSORASSA-


LEXICON NENPLACELASH
@U.Cap.Opt@+N+Prop+Plc+Der1+Der/laš+A:@U.Cap.Opt@nenlažž ATTR ;
@U.Cap.Opt@+N+Prop+Plc+Der1+Der/laš+A:@U.Cap.Opt@nenlažž JOHTOLAT0 ;
@U.Cap.Opt@+N+Prop+Plc+Der1+Der/laš+A+Sg+Nom:@U.Cap.Opt@lažža PxV ; ! tentative.
@U.Cap.Opt@+N+Prop+Plc+Der1+Der/laš+A+Ess:@U.Cap.Opt@lažžan K ;
@U.Cap.Opt@+N+Prop+Plc+Der1+Der/laš+A+Ess:@U.Cap.Opt@lažžan PxC ;
@U.Cap.Opt@+N+Prop+Plc+Der1+Der/laš+A+Sg+Nom:@U.Cap.Opt@nenlažža PxV ; ! tentative.
@U.Cap.Opt@+N+Prop+Plc+Der1+Der/laš+A+Ess:@U.Cap.Opt@nenlažžan K ;
@U.Cap.Opt@+N+Prop+Plc+Der1+Der/laš+A+Ess:@U.Cap.Opt@nenlažžan PxC ; ! tentative, check.
@U.Cap.Opt@+N+Prop+Plc+Der1+Der/laš+A:@U.Cap.Opt@nenlažža LASJOBL ;


LEXICON PIPPI-obj
ACCRA-obj ;

LEXICON PIPPI-malfem
ACCRA-malfem ;

LEXICON PIPPI-femsur
ACCRA-femsur ;

LEXICON ERVASTI-sur
+N+Prop+Sur:%> ACCRA-DC ;
+N+Prop+Sur:%>@U.Cap.Obl@ ACCRA-I ;
+N+Prop+Sur:%>@U.Cap.Obl@ ACCRA-OBL ;
+N+Prop+Sur:%>@U.Cap.Obl@ ERVASTI_IICASE ;
@U.Cap.Obl@+N+Prop+Sur+Attr+Use/Sub:%>@U.Cap.Obl@ # ; ! it shall be used in cases like Konrad Nielsenii

LEXICON ERVASTI_IICASE
+Pl+Gen:jd9 K ;
+Pl+Acc:jd9 K ;
+Pl+Ill:jdda K ;
+Pl+Loc:jn K ;
+Pl+Com:jgujn K ;

LEXICON ERVASTI-plc
+N+Prop+Plc:%>  ACCRA-DC ;
+N+Prop+Plc:%>@U.Cap.Obl@ ACCRA-I ;
+N+Prop+Plc:%>@U.Cap.Obl@ ACCRA-OBL_PLC-ORG ;
+N+Prop+Plc:%>@U.Cap.Obl@  ERVASTI_IICASE ;
:%> PLACELASH ;


LEXICON PIPPI-plc
ACCRA-plc ;

LEXICON PIPPI-sur
ACCRA-sur ;

LEXICON PIPPI-ani
ACCRA-ani ;

LEXICON PIPPI-mal
ACCRA-mal ;

LEXICON PIPPI-org
ACCRA-org ;

LEXICON PIPPI-fem
ACCRA-fem ;


LEXICON PIPPI-LOAN-plc
ACCRA-LOAN-plc ;

